【裁判字號】    99,上訴,1850
【裁判日期】    991125
【裁判案由】    違反毒品危害防制條例
【裁判全文】
臺灣高等法院臺中分院刑事判決        99年度上訴字第1850號
上  訴  人
即  被  告  朱錦培
上  訴  人
即  被  告  吳重明
共      同
指定辯護人  本院公設辯護人賴泰鈞
上列上訴人因違反毒品危害防制條例案件，不服臺灣臺中地方法
院98年度訴字第4263號中華民國99年7月26日第一審判決（起訴
案號：臺灣臺中地方法院檢察署98年度偵字第20599號），提起
上訴，本院判決如下：
    主  文
原判決關於吳重明販賣附表二編號3至編號30，及定應執行部分
，均撤銷。
吳重明犯如附表二編號3至編號30之罪，處如附表二編號3至編號
30所示之刑。
其餘上訴駁回。
吳重明前述撤銷改判部分，與上訴駁回部分，應執行有期徒刑拾
參年，扣案與朱錦培共同販賣毒品所得新臺幣柒仟伍佰元，與朱
錦培連帶沒收之。未扣案之與朱錦培共同販賣毒品所得新臺幣
萬仟伍佰元，與朱錦培連帶沒收，如全部或一部不能沒收時，
以其財產連帶抵償之。扣案之電子磅秤貳臺、NOKIA廠牌行動電
話（IMEI：000000000000000號，插用00 00000000000000號SIM
卡壹張）及NOKIA廠牌行動電話（IMEI：000000000000000號，插
用0000000000000000號SIM卡壹張）各壹支，均連帶沒收之。
    事  實
一、朱錦培（綽號「空培」、「培仔」，前於民國《下同》95年
    間，因違反毒品危害防制條例案件，經法院判處有期徒刑10
    月確定。復於96年間，再因違反毒品危害防制條例案件，經
    法判處應執行有期徒刑10月確定，上開案件接續執行，並經
    台灣台中地方法院以96年度聲減字第2652號裁定各減為有期
    徒刑5月及5月，於96年10月26日因縮短刑期假釋出監，刑期
    至96年11月15日屆滿未經撤銷，視為已執行論）與吳重明（
    綽號「大頭」、「阿牛」、「少年」，前於94年間因施用第
    一、二級毒品案件，經台灣台中地方法院以94年度訴字第
    1904 號分別判處有期徒刑10月、4月，合併定應執行刑為有
    期徒刑1年，於94年11月3日，經臺灣高等法院臺中分院以94
    年度上訴字第1523號判決駁回上訴確定；另與其所犯竊盜、
    施用第一級毒品等案件，經台灣台中地方法院分別以95年度
    沙簡字第326號、95年度訴字第2007號判處有期徒刑4月、1
    年4月，嗣各減刑為有期徒刑2月、8月，合併定應執行刑為
    有期徒刑10月確定，上開案件接續執行，甫於96年8月27 日
    縮刑期滿執行完畢），詎其二2人均不知悔改，共同基於販
    賣第一級毒品海洛因以牟利之犯意聯絡，由朱錦培提供其所
    有內置大陸地區門號0000000000000000號及00000000000000
    00號SIM卡之NOKIA廠牌行動電話2支，供自己及吳重明聯絡
    之用。黃清國、張惠君、白斯閔、黃裕祥、張益德、江承諭
    及江明德等人即撥打上開行動電話，由吳重明負責接聽後，
    將朱錦培所有第一級毒品海洛因攜至約定地點，售予黃清國
    、張惠君、白斯閔、黃裕祥、張益德、江承諭及江明德，以
    此方式為販賣第一級毒品海洛因之犯意聯絡及行為分擔，各
    於下列時、地，為下列犯行：
  (一)朱錦培、吳重明共同販賣第一級毒品海洛因予黃清國方面：
  1.黃清國於98年8 月22日10時40分起至18時14分止，以其使用
    之0000000000號行動電話，撥打至朱錦培所有000000000000
    0000號行動電話，吳重明接聽後，向吳重明表示欲購買第一
    級毒品海洛因，並約在臺中縣神岡鄉圳堵村朝清宮旁，由吳
    重明騎乘車號BIM-986 號重型機車後載朱錦培到場，將朱錦
    培所有重約0.5 公克之第一級毒品海洛因，以7,500 元價格
    販賣交付予黃清國。
  2.黃清國於98年8 月26日8 時52分起至9 時18分止，以其使用
    之0000000000號行動電話，撥打至朱錦培所有000000000000
    0000號行動電話，吳重明接聽後，向吳重明表示欲購買第一
    級毒品海洛因，並約在臺中縣神岡鄉圳堵村朝清宮旁，由吳
    重明將朱錦培所有重約0.5 公克之第一級毒品海洛因，以7,
    500 元價格販賣交付予黃清國。嗣後吳重明再將販賣毒品所
    得7,500 元交予朱錦培。
  (二)朱錦培、吳重明共同販賣第一級毒品海洛因予張惠君方面：
  1.張惠君於98年6 月28日14時4 分起至14時16分止，以其使用
    之0000000000號行動電話，撥打至朱錦培所有000000000000
    0000號行動電話，吳重明接聽後，向吳重明表示欲購買第一
    級毒品海洛因，並約在臺中縣清水鎮吳厝里墓園旁，由吳重
    明騎乘上開機車後載朱錦培到場，將朱錦培所有重量不詳之
    第一級毒品海洛因，以1,000 元價格販賣交付予張惠君。嗣
    後吳重明再將販賣毒品所得1,000 元交予朱錦培。
  2.張惠君於98年6 月30日8 時36分起至8 時48分止，以其使用
    之0000000000號行動電話，撥打至朱錦培所有000000000000
    0000號行動電話，吳重明接聽後，向吳重明表示欲購買第一
    級毒品海洛因，並約在臺中縣清水鎮吳厝里墓園旁，由吳重
    明騎乘上開機車後載朱錦培到場，將朱錦培所有重量不詳之
    第一級毒品海洛因，以1,000 元價格販賣交付予張惠君。嗣
    後吳重明再將販賣毒品所得1,000 元交予朱錦培。
  3.張惠君於98年7 月1 日20時7 分起至20時29分止，以其使用
    之0000000000號行動電話，撥打至朱錦培所有000000000000
    0000號行動電話，吳重明接聽後，向吳重明表示欲購買第一
    級毒品海洛因，並約在臺中縣神岡鄉○○路圳堵國小前，由
    吳重明將朱錦培所有重量不詳之第一級毒品海洛因，以1,00
    0 元價格販賣交付予張惠君。嗣後吳重明再將販賣毒品所得
    1,000 元交予朱錦培。
  4.張惠君於98年7 月3 日6 時24分起至6 時43分止，以其使用
    之0000000000號行動電話，撥打至朱錦培所有之0000000000
    000000號行動電話，吳重明接聽後，向吳重明表示欲購買第
    一級毒品海洛因，並約在臺中縣神岡鄉○○路圳堵國小前，
    由吳重明將朱錦培所有重量不詳之第一級毒品海洛因，以1,
    000 元價格販賣交付予張惠君。嗣後吳重明再將販賣毒品所
    得1,000元交予朱錦培。
  5.張惠君於98年7 月5 日12時26分起至17時34分止，以其使用
    之0000000000號行動電話，撥打至朱錦培所有之0000000000
    000000號行動電話，吳重明接聽後，向吳重明表示欲購買第
    一級毒品海洛因，並約在臺中縣神岡鄉○○路圳堵國小前，
    由吳重明將朱錦培所有重量不詳之第一級毒品海洛因，以1,
    000 元價格販賣交付予張惠君。嗣後吳重明再將販賣毒品所
    得1,000元交予朱錦培。
  6.張惠君於98年7 月6 日8 時21分起至8 時44分止，以其使用
    之0000000000號行動電話，撥打至朱錦培所有之0000000000
    000000號行動電話，吳重明接聽後，向吳重明表示欲購買第
    一級毒品海洛因，並約在臺中縣神岡鄉○○路圳堵國小前，
    由吳重明將朱錦培所有重量不詳之第一級毒品海洛因，以1,
    000 元價格販賣交付予張惠君。嗣後吳重明再將販賣毒品所
    得1,000元交予朱錦培。
  7.張惠君於98年7 月9 日11時11分起至11時27分止，以其使用
    之0000000000號行動電話，撥打至朱錦培所有之0000000000
    000000號行動電話，吳重明接聽後，向吳重明表示欲購買第
    一級毒品海洛因，並約在臺中縣神岡鄉○○路圳堵國小前，
    由吳重明將朱錦培所有重量不詳之第一級毒品海洛因，以1,
    000 元價格販賣交付予張惠君。嗣後吳重明再將販賣毒品所
    得1,000元交予朱錦培。
  8.張惠君於98年7 月10日12時34分起至13時5 分止，以其使用
    之0000000000號行動電話，撥打至朱錦培所有之0000000000
    000000號行動電話，吳重明接聽後，向吳重明表示欲購買第
    一級毒品海洛因，並約在臺中縣神岡鄉○○路圳堵國小前，
    由吳重明將朱錦培所有重量不詳之第一級毒品海洛因，以
    1,000 元價格販賣交付予張惠君。嗣後吳重明再將販賣毒品
    所得1,000元交予朱錦培。
  9.張惠君於98年7 月12日13時25分，以其使用之0000000000號
    行動電話，撥打至朱錦培所有之0000000000000000號行動電
    話，吳重明接聽後，向吳重明表示欲購買第一級毒品海洛因
    ，並約在臺中縣神岡鄉○○路圳堵國小前，由吳重明將朱錦
    培所有重量不詳之第一級毒品海洛因，以1,000 元價格販賣
    交付予張惠君。嗣後吳重明再將販賣毒品所得1,000 元交予
    朱錦培。
  10.張惠君於98年7 月15日13時8 分，以其使用之0000000000號
    行動電話，撥打至朱錦培所有之0000000000000000號行動電
    話，吳重明接聽後，向吳重明表示欲購買第一級毒品海洛因
    ，並約在臺中縣神岡鄉○○路圳堵國小前，由吳重明將朱錦
    培所有重量不詳之第一級毒品海洛因，以1,000 元價格販賣
    交付予張惠君。嗣後吳重明再將販賣毒品所得1,000 元交予
    朱錦培。
  11.張惠君於98年7 月21日14時19分起至14時30分止，以其使用
    之0000000000號行動電話，撥打至朱錦培所有之0000000000
    000000號行動電話，吳重明接聽後，向吳重明表示欲購買第
    一級毒品海洛因，並約在臺中縣神岡鄉○○路圳堵國小前，
    由吳重明將朱錦培所有重量不詳之第一級毒品海洛因，以1,
    000 元價格販賣交付予張惠君。嗣後吳重明再將販賣毒品所
    得1,000元交予朱錦培。
  12.張惠君於98年7 月23日11時28分起至11時31分止，以其使用
    之0000000000號行動電話，撥打至朱錦培所有之0000000000
    000000號行動電話，吳重明接聽後，向吳重明表示欲購買第
    一級毒品海洛因，並約在臺中縣神岡鄉○○路圳堵國小前，
    由吳重明將朱錦培所有重量不詳之第一級毒品海洛因，以1,
    000 元價格販賣交付予張惠君。嗣後吳重明再將販賣毒品所
    得1,000 元交予朱錦培。
  13.張惠君於98年7 月25日8 時48分起至8 時58分止，以其使用
    之0000000000號行動電話，撥打至朱錦培所有之0000000000
    000000號行動電話，吳重明接聽後，向吳重明表示欲購買第
    一級毒品海洛因，並約在臺中縣神岡鄉○○路圳堵國小前，
    由吳重明將朱錦培所有重量不詳之第一級毒品海洛因，以1,
    000 元價格販賣交付予張惠君。嗣後吳重明再將販賣毒品所
    得1,000元交予朱錦培。
  14.張惠君於98年7 月31日14時0 分起至14時12分止，以其使用
    之0000000000號行動電話，撥打至朱錦培所有之0000000000
    000000號行動電話，吳重明接聽後，向吳重明表示欲購買第
    一級毒品海洛因，並約在臺中縣神岡鄉○○路圳堵國小前，
    由吳重明將朱錦培所有重量不詳之第一級毒品海洛因，以1,
    000 元價格販賣交付予張惠君。嗣後吳重明再將販賣毒品所
    得1,000元交予朱錦培。
  15.張惠君於98年8 月5 日13時45分起至14時2 分止，以其使用
    之0000000000號行動電話，撥打至朱錦培所有之0000000000
    000000號行動電話，吳重明接聽後，向吳重明表示欲購買第
    一級毒品海洛因，並約在臺中縣神岡鄉○○路圳堵國小前，
    由吳重明將朱錦培所有重量不詳之第一級毒品海洛因，以1,
    000 元價格販賣交付予張惠君。嗣後吳重明再將販賣毒品所
    得1,000元交予朱錦培。
  (三)朱錦培、吳重明共同販賣第一級毒品海洛因予白斯閔方面：
  1.白斯閔於98年7 月26日6 時1 分起至18時42分止，以其使用
    之0000000000號行動電話，撥打至朱錦培所有之0000000000
    000000號行動電話，吳重明接聽後，向吳重明表示欲購買第
    一級毒品海洛因，並約在臺中縣神岡鄉第一公墓，由吳重明
    將朱錦培所有重量不詳之第一級毒品海洛因，以1,000 元價
    格販賣交付予白斯閔。嗣後吳重明再將販賣毒品所得1,000
    元交予朱錦培。
  2.白斯閔於98年8 月20日8 時7 分起至16時27分止，以其使用
    之0000000000號行動電話，撥打至朱錦培所有之0000000000
    000000號行動電話，吳重明接聽後，向吳重明表示欲購買第
    一級毒品海洛因，並約在臺中縣神岡鄉第一公墓，由吳重明
    將朱錦培所有重量不詳之第一級毒品海洛因，以500 元價格
    販賣交付予白斯閔。嗣後吳重明再將販賣毒品所得500 元交
    予朱錦培。
  (四)朱錦培、吳重明共同販賣第一級毒品海洛因予黃裕祥方面：
  1.黃裕祥於98年7 月10日11時46分起至12時26分止，以其使用
    之0000000000號行動電話，撥打至朱錦培所有之0000000000
    000000號行動電話，吳重明接聽後，向吳重明表示欲購買第
    一級毒品海洛因，並約在臺中縣神岡鄉○○路639 號圳堵國
    小側門，由吳重明將朱錦培所有重量不詳之第一級毒品海洛
    因，以1,000 元價格販賣交付予黃裕祥。嗣後吳重明再將販
    賣毒品所得1,000元交予朱錦培。
  2.黃裕祥於98年7 月11日8 時18分起至8 時27分止，以其使用
    之0000000000號行動電話，撥打至朱錦培所有之0000000000
    000000號行動電話，吳重明接聽後，向吳重明表示欲購買第
    一級毒品海洛因，並約在臺中縣神岡鄉○○路639 號圳堵國
    小側門，由吳重明將朱錦培所有重量不詳之第一級毒品海洛
    因，以1,000 元價格販賣交付予黃裕祥。嗣後吳重明再將販
    賣毒品所得1,000 元交予朱錦培。
  (五)朱錦培、吳重明共同販賣第一級毒品海洛因予張益德方面：
  1.張益德於98年7 月12日16時53分起至17時25分止，以其使用
    之0000000000號行動電話，撥打至朱錦培所有之0000000000
    000000號行動電話，吳重明接聽後，向吳重明表示欲購買第
    一級毒品海洛因，並約在臺中縣沙鹿鎮○○路64號附近，由
    吳重明將朱錦培所有重量不詳之第一級毒品海洛因，以500
    元價格販賣交付予張益德。嗣後吳重明再將販賣毒品所得50
    0 元交予朱錦培。
  2.張益德於98年7 月14日11時50分，以其使用之0000000000號
    行動電話，撥打至朱錦培所有之0000000000000000號行動電
    話，吳重明接聽後，向吳重明表示欲購買第一級毒品海洛因
    ，並約在臺中縣神岡鄉○○路附近，由吳重明將朱錦培所有
    重量不詳之第一級毒品海洛因，以500 元價格販賣交付予張
    益德。嗣後吳重明再將販賣毒品所得500 元交予朱錦培。
  (六)朱錦培、吳重明共同販賣第一級毒品海洛因予江承諭方面：
  1.江承諭於98年7 月9 日15時35分起至16時43分止，以其使用
    之0000000000號行動電話，撥打至朱錦培所有之0000000000
    000000號行動電話，吳重明接聽後，向吳重明表示欲購買第
    一級毒品海洛因，並約在臺中縣神岡鄉圳堵國小附近，由吳
    重明將朱錦培所有重量不詳之第一級毒品海洛因，以1,000
    元價格販賣交付予江承諭。嗣後吳重明再將販賣毒品所得1,
    000 元交予朱錦培。
  2.江承諭於98年7 月12日9 時14分許，以其使用之0000000000
    號行動電話，撥打至朱錦培所有之0000000000000000號行動
    電話，吳重明接聽後，向吳重明表示欲購買第一級毒品海洛
    因，並約在臺中縣沙鹿鎮某墓園附近，由吳重明將朱錦培所
    有重量不詳之第一級毒品海洛因，以1,000 元價格販賣交付
    予江承諭。嗣後吳重明再將販賣毒品所得1,000 元交予朱錦
    培。
  3.江承諭於98年7 月26日9 時34分起至15時21分止，以其使用
    之0000000000號行動電話，撥打至朱錦培所有之0000000000
    000000號行動電話，吳重明接聽後，向吳重明表示欲購買第
    一級毒品海洛因，並約在臺中縣沙鹿鎮某墓園附近，由吳重
    明將朱錦培所有重量不詳之第一級毒品海洛因，以1,000 元
    價格販賣交付予江承諭。嗣後吳重明再將販賣毒品所得1,00
    0 元交予朱錦培。
  4.江承諭於98年7 月27日18時19分起至19時25分止，以其使用
    之0000000000號行動電話，撥打至朱錦培所有之0000000000
    000000號行動電話，吳重明接聽後，向吳重明表示欲購買第
    一級毒品海洛因，並約在臺中縣神岡鄉圳堵國小，由吳重明
    將朱錦培所有重量不詳之第一級毒品海洛因，以1,000元價
    格販賣交付予江承諭。嗣後吳重明再將販賣毒品所得1,000
    元交予朱錦培。
  5.江承諭於98年8 月3 日7 時7 分起至7 時25分止，以其使用
    之0000000000號行動電話，撥打至朱錦培所有之0000000000
    000000號行動電話，吳重明接聽後，向吳重明表示欲購買第
    一級毒品海洛因，並約在臺中縣神岡鄉圳堵國小，由吳重明
    將朱錦培所有重量不詳之第一級毒品海洛因，以1,000 元價
    格販賣交付予江承諭。嗣後吳重明再將販賣毒品所得1,000
    元交予朱錦培。
  6.江承諭於98年8 月15日20時19分起至21時54分止，以其使用
    之0000000000號行動電話，撥打至朱錦培所有之0000000000
    000000號行動電話，吳重明接聽後，向吳重明表示欲購買第
    一級毒品海洛因，並約在臺中縣神岡鄉圳堵村某墓園附近，
    由吳重明將朱錦培所有重量不詳之第一級毒品海洛因，以1,
    000 元價格販賣交付予江承諭。嗣後吳重明再將販賣毒品所
    得1,000元交予朱錦培。
  (七)朱錦培及吳重明共同販賣第一級毒品海洛因予江明德方面：
    江明德於98年7 月4 日9 時20分起至9 時21分止，以其使用
    之0000000000號行動電話，撥打至朱錦培所有之0000000000
    000000號行動電話，吳重明接聽後，向吳重明表示欲購買第
    一級毒品海洛因，並約在臺中縣神岡鄉某兵營附近，由吳重
    明將朱錦培所有重量不詳之第一級毒品海洛因，以500 元價
    格販賣交付予江明德。嗣後吳重明再將販賣毒品所得500 元
    交予朱錦培。
二、朱錦培單獨販賣第一級毒品海洛因予江承諭方面：
  (一)江承諭於98年7 月1 日7 時59分起至8 時1 分止，以其使用
    之0000000000號行動電話，撥打至朱錦培所有之0000000000
    000000號行動電話，由朱錦培接聽後，表示欲購買第一級毒
    品海洛因，並約在臺中縣神岡鄉圳堵村墓園附近，由朱錦培
    將重量不詳之第一級毒品海洛因，以1,000 元價格販賣交付
    予江承諭。
  (二)江承諭於98年7 月4 日10時8 分起至11時49分止，以其使用
    之0000000000號行動電話，撥打至朱錦培所有之0000000000
    000000號行動電話，由朱錦培接聽後，表示欲購買第一級毒
    品海洛因，並約在臺中縣神岡鄉圳堵村墓園附近，由朱錦培
    將重量不詳之第一級毒品海洛因，以1,000 元價格販賣交付
    予江承諭。
三、吳重明單獨轉讓第一級毒品海洛因予白斯閔方面：
  (一)白斯閔於98年7 月27日17時15分起至17時46分止，以其使用
    之0000000000號行動電話，撥打至0000000000000000號行動
    電話，與吳重明聯絡關於毒品海洛因事宜，並約在臺中縣神
    岡鄉第一公墓。吳重明基於轉讓第一級毒品海洛因之犯意，
    在臺中縣神岡鄉第一公墓，將足以施用1 次之微量第一級毒
    品海洛因，無償轉讓予白斯閔施用。
  (二)白斯閔於98年7 月30日7 時48分起至10時34分止，以其使用
    之0000000000號行動電話，撥打至0000000000000000號行動
    電話，與吳重明聯絡關於毒品海洛因事宜，並約在臺中縣神
    岡鄉第一公墓。吳重明基於轉讓第一級毒品海洛因之犯意，
    在臺中縣神岡鄉第一公墓，將足以施用1 次之微量第一級毒
    品海洛因，無償轉讓予白斯閔施用。
  (三)白斯閔於98年7 月31日8 時1 分起至8 時20分止，以其使用
    之0000000000號行動電話，撥打至0000000000000000號行動
    電話，與吳重明聯絡關於毒品海洛因事宜，並約在臺中縣神
    岡鄉第一公墓。吳重明基於轉讓第一級毒品海洛因之犯意，
    在臺中縣神岡鄉第一公墓，將足以施用1 次之微量第一級毒
    品海洛因，無償轉讓予白斯閔施用。
  (四)白斯閔於98年8 月1 日8 時16分起至14時29分止，以其使用
    之0000000000號行動電話，撥打至0000000000000000號行動
    電話，與吳重明聯絡關於毒品海洛因事宜，並約在臺中縣神
    岡鄉第一公墓。吳重明基於轉讓第一級毒品海洛因之犯意，
    在臺中縣神岡鄉第一公墓，將足以施用1 次之微量第一級毒
    品海洛因，無償轉讓予白斯閔施用。
  (五)白斯閔於98年8 月4 日15時39分起至16時18分止，以其使用
    之0000000000號行動電話，撥打至0000000000000000號行動
    電話，與吳重明聯絡關於毒品海洛因事宜，並約在臺中縣神
    岡鄉第一公墓。吳重明基於轉讓第一級毒品海洛因之犯意，
    在臺中縣神岡鄉第一公墓，將足以施用1 次之微量第一級毒
    品海洛因，無償轉讓予白斯閔施用。
  (六)白斯閔於98年8 月6 日20時2 分許，以其使用之0000000000
    號行動電話，撥打至0000000000000000號行動電話，與吳重
    明聯絡關於毒品海洛因事宜，並約在臺中縣神岡鄉第一公墓
    。吳重明基於轉讓第一級毒品海洛因之犯意，在臺中縣神岡
    鄉第一公墓，將足以施用1 次之微量第一級毒品海洛因，無
    償轉讓予白斯閔施用。
  (七)白斯閔於98年8 月7 日8 時18分起至9 時8 分止，以其使用
    之0000000000號行動電話，撥打至0000000000000000號行動
    電話，與吳重明聯絡關於毒品海洛因事宜，並約在臺中縣神
    岡鄉第一公墓。吳重明基於轉讓第一級毒品海洛因之犯意，
    在臺中縣神岡鄉第一公墓，將足以施用1 次之微量第一級毒
    品海洛因，無償轉讓予白斯閔施用。
  (八)白斯閔於98年8 月12日7 時47分起至7 時51分止，以其使用
    之0000000000號行動電話，撥打至0000000000000000號行動
    電話，與吳重明聯絡關於毒品海洛因事宜，並約在臺中縣神
    岡鄉第一公墓。吳重明基於轉讓第一級毒品海洛因之犯意，
    在臺中縣神岡鄉第一公墓，將足以施用1 次之微量第一級毒
    品海洛因，無償轉讓予白斯閔施用。
  (九)白斯閔於98年8 月15日20時38分許，以其使用之0000000000
    號行動電話，撥打至0000000000000000號行動電話，與吳重
    明聯絡關於毒品海洛因事宜，並約在臺中縣神岡鄉第一公墓
    。吳重明基於轉讓第一級毒品海洛因之犯意，在臺中縣神岡
    鄉第一公墓，將足以施用1 次之微量第一級毒品海洛因，無
    償轉讓予白斯閔施用。
四、嗣於98年8 月26日9 時30分許，黃清國搭乘計程車至臺中縣
    神岡鄉○○路與和睦路20巷口，吳重明則騎乘朱錦培所有車
    號BIM-986 號機車抵達該處後，將重約0.5 公克之第一級毒
    品海洛因1 包售予黃清國。嗣經警在該處監控，見黃清國與
    吳重明在該處交易毒品，當場逮捕黃清國，並在黃清國身上
    起出上開第一級毒品海洛因1 包及0000000000號行動電話1
    具。吳重明見狀棄車逃回臺中縣神岡鄉○○路69號朱錦培住
    處，經警尾隨追捕吳重明抵達上開住處，當場逮捕吳重明及
    朱錦培，並扣得如附表三至六所示等物，嗣經吳重明之供述
    ，由檢察官進行反求通聯，而查知吳重明與朱錦培販賣楊國
    清外之其他販賣事實，始查悉上情。
五、案經臺中縣警察局移送臺灣臺中地方法院檢察署檢察官偵查
    起訴。
    理    由
壹、程序方面
一、按刑事訴訟法第159 條第1 項規定：「被告以外之人於審判
    外之言詞或書面陳述，除法律有規定者外，不得作為證據。
    」其立法意旨，乃在於確保被告之反對詰問權。同法第159
    條之5 第1 項規定：「被告以外之人於審判外之陳述，雖不
    符前4 條之規定（同法第159 條之1 至第159 條之4 ），而
    經當事人於審判程序同意作為證據，法院審酌該言詞陳述或
    書面陳述作成時之情況，認為適當者，亦得為證據。」同法
    條第2 項規定：「當事人、代理人或辯護人於法院調查證據
    時，知有刑事訴訟法第159 條第1 項不得為證據之情形，而
    未於言詞辯論終結前聲明異議者，視為有前項之同意。」其
    立法意旨，則在於確認當事人對於傳聞證據有處分權，得捨
    棄反對詰問之權利，同意傳聞證據可作為證據。惟因刑事訴
    訟制度尚非採澈底之當事人進行主義，乃又限制以法院認為
    適當者，始得為證據。因此，當事人同意或依法視為同意某
    項傳聞證據作為證據使用者，實質上即表示有反對詰問權之
    當事人已捨棄其權利，如法院認為適當者，不論該傳聞證據
    是否具備刑事訴訟法第159 條之1 至第159 條之4 所定情形
    ，均容許作為證據；換言之，當事人捨棄對原陳述人行使反
    對詰問權者，如法院認為適當，即容許該傳聞證據作為證據
    ，不以未具備刑事訴訟法第159 條之1 至第159 條之4 所定
    情形為前提（最高法院97年度臺上字第6162號判決意旨參照
    ）。查本判決後述引用各該被告以外之人於審判外之陳述（
    包含言詞及書面陳述），皆屬傳聞證據，惟檢察官、被告朱
    錦培、吳重明及辯護人雖知上開證據資料為傳聞證據，但於
    本院審理中至言詞辯論終結前均未聲明異議，有筆錄在卷足
    稽，本院審酌上開證據資料製作時之情況，尚無違法不當，
    或證明力過低之情形，且與本案均具有關連性，認後述所引
    用證據之證據能力均無疑義。
二、扣案如附表三至六所示物品，非屬供述證據而無傳聞法則之
    適用。其中扣案如附表四、六所示物品，係臺中縣警察局刑
    警大隊偵二隊員警持原審法院核發之搜索票（受搜索人為被
    告朱錦培，受搜索處所為臺中縣神岡鄉○○村○○路69號）
    ，在被告朱錦培位於臺中縣神岡鄉○○村○○路69號住處內
    ，合法執行搜索所扣得被告朱錦培所有及其與吳重明共有之
    物等情，業據被告朱錦培於警詢供述在卷（見警卷第1頁）
    ，並有原審法院98年度聲搜字第3258號搜索票影本及搜索扣
    押筆錄在卷可稽（見警卷15至17、25頁），且與本案具有關
    聯性，有證據能力。
三、按搜索應用搜索票，搜索票由法官簽名，刑事訴訟法第128
    條定有明文。搜索應依搜索票行之，目的在保護人民免受非
    法的搜索扣押。惟因搜索本質上乃帶有急迫性、突襲之處分
    ，難免發生時間上不及聲請搜索票之急迫情形，故刑事訴訟
    法第130 條規定「附帶搜索」、第131 條規定「逕行搜索」
    （緊急搜索）、第131 條之1 規定「同意搜索」，乃不用搜
    索票而搜索之例外情形，稱為「無令狀搜索」。此種搜索僅
    為令狀搜索原則之例外，而非法定程式原則之例外，故縱使
    是此種搜索，也應遵守法定程式，否則仍屬違法搜索（最高
    法院94年度臺上字第3327號判決參照）。次按檢察官、檢察
    事務官、司法警察官或司法警察逮捕被告、犯罪嫌疑人或執
    行拘提、羈押時，雖無搜索票，得逕行搜索其身體、隨身攜
    帶之物件、所使用之交通工具及其立即可觸及之處所。刑事
    訴訟法第130 條定有明文。本條所謂「附帶搜索」之立法目
    的，係在防止執法人員遭受武器攻擊，及防止被逮捕人湮滅
    隨身證據。解釋上，司法警察（官）為確保自身生命、身體
    安全，對於受搜索人所得「立即控制」之範圍及場所，均得
    搜索，尤其逮捕被告當時，在具有合理根據（相當理由）時
    ，得逕為無票搜索，惟須注意者，實施附帶搜索之前提，必
    須是「合法」拘提、逮捕或羈押，如係「非法」拘捕或羈押
    ，自不得進而行附帶搜索。經查，被告朱錦培於警詢供稱：
    我從房間內聽到外面有聲響，正走到廚房要觀看外面情況時
    ，見警方追緝吳重明進來，就為警方逮捕等語甚詳（見警卷
    第1 頁），經核與被告吳重明於警詢供稱：我是於將毒品販
    賣給黃清國之後，黃清國準備坐計程車要離開，警察攔下計
    程車要盤查，…見到此情形準備調頭離開遭警方將我機車鑰
    匙拔起，所以我就棄車往我與朱錦培所住的處所（臺中縣神
    岡鄉○○村○○路69號）跑，之後我將鐵捲門拉下並上鎖，
    警方就將鐵捲門強拉開進入屋內將我逮捕等語相符（見警卷
    第4 、5 頁），並經臺中縣警察局刑警大隊林振文於原審審
    理證稱：（98年8 月26日當天，你們發現吳重明與朱錦培完
    成交易之後，進行的逮捕程序為何？）我們在現場進行埋伏
    ，現場是在朝清宮前面的廣場有一個空地，黃清國就坐計程
    車到那邊，吳重明騎機車到該址與黃清國接觸，…經同仁以
    無線電告知吳重明與黃清國已完成交易，黃清國是坐計程車
    要離開，所以同仁將該計程車攔下。另外，吳重明看到我們
    在逮捕黃清國就棄車逃逸，往福成路的住處方向逃跑，我也
    加入追捕的行列，我親眼看著吳重明進入福成路69號，而且
    將鐵門拉下上鎖，我們馬上就將鐵門強制打開進行搜索等語
    屬實（見原審卷(一)第159頁）。依此，臺中縣警察局刑警大
    隊偵二隊林振文等人於98年8月26日9時30分許，在臺中縣神
    岡鄉朝清宮前埋伏，見被告吳重明騎乘車號BIM-986號重型
    機車抵達現場與證人黃清國進行第一級毒品海洛因交易完成
    後，前往逮捕現行犯即被告吳重明。嗣經被告吳重明發覺棄
    車逃回臺中縣神岡鄉○○路69號住處，證人林振文等人自後
    追躡進入上開處所，自得依刑事訴訟法第88條第1項逮捕現
    行犯規定，逮捕被告吳重明，進而執行同法第130條之附帶
    搜索，搜索被告吳重明之身體及其立即可觸及之處所甚明。
    是原審法院98年度聲搜字第3258號搜索票所記載之受搜索人
    為「朱錦培」，雖不及於被告吳重明，惟警方對被告吳重明
    之身體及處所執行搜索，仍屬刑事訴訟法第130條之附帶搜
    索，核屬合法搜索。從而，本件因搜索而扣得附表三（在被
    告吳重明身上扣得）及附表五（在被告吳重明住處內扣得）
    等物，自具證據能力，得為論罪科刑之依據。
貳、實體方面
一、訊據被告朱錦培及吳重明均坦承前揭事實不諱，核與證人黃
    清國、白斯閔、張惠君、黃裕祥、張益德、江承諭、江明德
    於警詢、偵訊及原審法院審理證述情節相符（見警卷第8至
    11頁，偵卷第13至15、56、70、71、80至82、86、87、95
    、96、101、102、106、107、120、121、130、131、133、
    134、139、140、15 1、152、14 7、148、178、179頁，原
    審卷(一)第158、161至163、206至214頁，原審卷(二)第33 至
    35、37、114至116頁），並有現場蒐證照片27張、00000000
    00000000號、0000000000000000號、0000000000 號行動電
    話雙向通聯記錄、臺中縣警察局99年1月5日中縣警刑大偵二
    字第099003 0076號函及附件濫用藥物尿液檢驗報告、委託
    鑑驗尿液代號與真實姓名對照表及採尿檢體監管紀錄表在卷
    可稽（見警卷第26至39頁，偵卷第73、89、105、122、137
    、142、15 7頁，原審卷(一)第124至129、145至154、199 至
    203頁），足認被告朱錦培與吳重明自白與事實相符，堪以
    採信。又被告朱錦培與吳重明就上開事實一所示販賣第一級
    毒品海洛因犯行，彼此間有犯意聯絡及行為分擔之事實，業
    據被告吳重明先於偵訊供稱：那2支大陸電話連我身上那支
    手機也都是朱錦培提供給我的，朱錦培叫我帶出去，有人要
    買海洛因都是朱錦培接聽電話，朱錦培再跟我講，叫我去約
    定的地點拿海洛因給這些人，金額大的時候，我與朱錦培一
    起去交貨拿錢，朱錦培跟對方一手交錢一手交貨，金額小的
    時候，大部分都是我去交易等語（見偵卷第175頁）；復於
    原審審理時以證人地位證稱：（你與朱錦培間是如何約定販
    賣海洛因？）我幫朱錦培接電話及送貨，朱錦培提供海洛因
    給我施用。（你與朱錦培是否已經約定好何人接到電話，就
    由何人送貨？）電話通常都是由我接聽，我再告訴朱錦培有
    誰要購買海洛因，海洛因都是由朱錦培保管，朱錦培有時候
    會將海洛因交給我，有時候海洛因就放在朱錦培房間的桌上
    ，我告訴朱錦培有誰要購買後，就直接從桌上拿海洛因。如
    果電話是由朱錦培接聽，朱錦培也會交代我去送貨等語甚詳
    （見原審卷(二)第116、118頁），經核與證人朱錦培於原審法
    院以證人地位證稱：電話是由吳重明接聽，也是由吳重明送
    貨，海洛因是我的，吳重明後來也有將錢交給我等語相符（
    見原審卷(二)第119頁）。至於事實二所載被告朱錦培單獨販
    賣第一級毒品海洛因方面，因證人江承諭與被告朱錦培相識
    ，且係由被告朱錦培接聽證人江承諭撥打之購買毒品電話，
    並親自將第一級毒品海洛因售予證人江承諭，是事實二(一)、
    (二)所載販賣第一級毒品海洛因犯行係由被告朱錦培單獨所犯
    ，被告吳重明就此部分犯行未與被告朱錦培有何犯意聯絡及
    行為分擔，併此說明。另按販賣毒品之所謂販賣行為，須行
    為人主觀上有營利意圖，且客觀上有販入或賣出毒品行為，
    即足構成，至於實際上是否已經獲利，則非所問；必也始終
    無營利之意思，而以原價或低於原價有償讓與他人，方難謂
    為販賣行為，而僅得以轉讓罪論處（參照最高法院93年度臺
    上字第1651號判決要旨）。又販賣海洛因毒品本無一定價格
    ，各次買賣之價格，當亦各有差異，隨供需雙方之資力、關
    係之深淺、需求之數量、貨源之充裕與否、販賣者對於資金
    之需求如何及殷切與否，以及政府查緝之態度，進而為各種
    不同之風險評估，而為機動性之調整，是其價格標準，自非
    一成不變，且販賣者從各種「價差」或「量差」或係「純度
    」謀取利潤方式，或有差異，然其所圖利益之非法販賣行為
    目的，則屬相同，並無二致。本件被告朱錦培、吳重明所為
    歷次販賣毒品犯行，雖因並未當場查獲販毒事實，且時隔久
    遠，而無從察知其販賣毒品確實購入金額，惟毒品危害防制
    條例所處罰之「販賣」毒品罪，所著重者為在主觀上有藉以
    牟利之惡性，及對毒品之擴散具有較有償或無償轉讓行為更
    嚴重之危害性，被告朱錦培、吳重明「營利」之意圖係從客
    觀之社會環境、情況及證人、物證等資料，依據證據法則綜
    合研判認定；衡諸毒品海洛因量微價高，且依一般社會通念
    以觀，販賣行為在通常情形下均係以牟利為其主要誘因及目
    的，從而，舉凡其有償交易，除足反證其確另基於某種非圖
    利本意之關係外，通常尚難因無法查悉其販入價額作為是否
    高價賣出之比較，諉無營利之意思，阻卻販賣犯行之追訴。
    況且，被告朱錦培及吳重明未供出其購入與售出之價格，亦
    無法根據被告朱錦培及吳重明之供述而得知其販毒之實際價
    差，惟考量社會大眾均知買賣海洛因係非法行為之客觀社會
    環境，依據上開積極證據及經驗法則綜合研判，被告朱錦培
    、吳重明應係意圖營利而販賣毒品，要無疑義。綜上，本件
    事證明確，被告朱錦培、吳重明上開犯行，均堪認定。
二、按法規之制定與法規之修正，如有特定生效日之必要者，依
    中央法規標準法第14條或第20條第2項準用第14條之規定，
    應分別特定其施行日期。是法規制定或前次修正基於特殊因
    素所特定之施行日期，並不適用於日後修正或再次修正之條
    文。而法律之制定或修正，若未明定施行日期者，中央法規
    標準法雖未規定應自何時生效，然法律既經制定或修正並經
    總統公布，自應依一般原則，自公布日起算至第3日發生效
    力。92年7月9日修正公布之毒品危害防制條例第36條規定：
    「本條例自公布後6個月施行。」其立法理由謂：「(1)依修
    正草案第2條第3項規定，法務部需會同衛生署成立審議委員
    會每3個月定期檢討調整毒品之分級及品項，而本次新增第
    四級毒品，有需要在新法施行前先經該審議會檢討後再調整
    公布，爰預留6個月緩衝期，以利處理。(2)依本條例新修正
    之規定，有必要再訂定相關子法及修正相關法規，以配合本
    條例之施行，故亦有需要預留適當緩衝期，以利訂頒相關子
    法及相關法規之配合修正」，故該條規定，顯係因應該次修
    正之需，始預留適當之緩衝期。98年5月20日毒品危害防制
    條例修正條文時，因未有施行日期之特別規定，自應依一般
    原則，自公布日起算至第3日發生效力，本件被告二人之犯
    罪行為，均在98年5月22日以後，自應直接適用修正後毒品
    危害防制條例之規定，合先敘明。
（一）核被告朱錦培如事實一、二所載32次犯行所為，均係犯毒
      品危害防制條例第4條第1項之販賣第一級毒品罪。被告吳
      重明如事實一所載30次犯行所為，均係犯同條例第4條第1
      項之販賣第一級毒品罪；如事實三所載9次犯行所為，均
      係犯同條例第8條第1項之轉讓第一級毒品罪。
（二）公訴意旨雖以被告吳重明前揭事實三所為，係基於販賣第
      一級毒品海洛因之犯意，以1,000元價格將毒品海洛因售
      予證人白斯閔。因認被告吳重明此部分所為係違反毒品危
      害防制條例第4條第1項之販賣第一級毒品海洛因罪嫌云云
      。然查，被告吳重明於原審審理時供稱：我有免費提供海
      洛因給白斯閔施用。…我承認於98年7月26日、8月20日有
      販賣毒品海洛因2次給白斯閔，其餘98年7月27日、7月30
      日、7月31日及8月1日、4日、6日、7日、12日、15日共9
      次都是免費提供海洛因給白斯閔施用，我與白斯閔事先都
      會以電話聯繫，地點都是在神岡鄉第一公墓等語甚詳（原
      審卷(一)第213頁，原審卷(二)第38頁），經核與證人白斯閔
      先於偵訊證稱：（你…用0939的電話打這2支門號，是聯
      絡何事？）拿東西，有時候沒錢買毒品，叫他們救我，也
      會打。（所以有時候有給錢，有時候沒給錢？）是等語（
      見偵卷第96頁）；復於原審審理證稱：我認識吳重明，我
      們從讀國小1年級的時候就認識。…（你於98年間是否有
      以你的行動電話撥打大陸的門號0000000000000000號電話
      、0000000000000000號電話？）有撥打，我打電話是要找
      吳重明。…（吳重明在98年7月26日至8月22日是否曾經交
      付第一級毒品海洛因給你？）有。（吳重明於上開期間內
      交付海洛因給你，有無向你收費？）我有要拿錢給吳重明
      ，但是吳重明不拿。…我於偵訊時說我有向他們購買，但
      事實上是我有向吳重明拿海洛因，但是吳重明不向我收錢
      ，但是有將海洛因交給我。…（原本是否都有與吳重明約
      定1,000元買一小包海洛因，而吳重明不收錢？）對…。
      （你何時、何地、以何方式向吳重明拿取海洛因？）98
      年7月26日第一次與吳重明從見面後，我就以我的行動電
      話撥打吳重明使用的大陸手機，電話中我告訴吳重明我毒
      癮發作很痛苦，吳重明就叫我過去，見面後吳重明拿10cc
      至15cc可以施打一次的海洛因給我，我要拿錢給吳重明，
      吳重明都不收，吳重明叫我戒掉不要再施用海洛因。每一
      次要向吳重明拿取毒品，電話都要打好幾次，有時候吳重
      明會說沒有，我就會一直打電話給吳重明騷擾他，地點有
      時候是在神岡鄉的公墓，有時候是在清水鎮吳厝里的村莊
      內。（你要拿多少錢給吳重明，吳重明不收？）1,000元
      等語相符（原審卷(一)第206、207、209、212頁）。依此，
      證人白斯閔於偵訊及原審審理中均證稱其曾向被告吳重明
      索討第一級毒品海洛因施用，且依其與被告吳重明自國小
      1年級起認識迄今之關係，被告吳重明自有可能在被告朱
      錦培不知情形之情形下，單獨轉讓第一級毒品海洛因予證
      人白斯閔施用。又被告朱錦培於原審審理以證人地位證稱
      ：吳重明自己身上有海洛因。…我交給吳重明海洛因一定
      的量以後，吳重明可以自由施用海洛因等語甚詳（原審卷
      (二)第120頁）。是被告朱錦培與吳重明彼此間之犯意聯絡
      及行為分擔模式，亦包括由被告吳重明負責接聽電話及交
      付毒品，再由被告朱錦培將第一級毒品海洛因提供被告吳
      重明施用。被告朱錦培將毒品海洛因交付予被告吳重明後
      ，該等毒品海洛因即歸被告吳重明所有，縱使被告吳重明
      將其所有第一級毒品海洛因轉讓證人白斯閔施用，亦非被
      告朱錦培共同犯意聯絡及行為分擔之範圍。此外，依據卷
      附之通聯紀錄，僅能證明被告吳重明與證人白斯閔曾於事
      實三所載時間有以行動電話相互聯絡之事實，惟尚無法據
      此推論該等通話內容均係聯絡買賣第一級毒品海洛因事宜
      並已成交無疑，故公訴意旨認被告吳重明事實三係違反毒
      品危害防制條例第4條第1項之販賣第一級毒品海洛因罪，
      尚有未洽，惟其起訴基本事實相同，爰依法變更起訴法條
      ，併此敘明。
（三）被告朱錦培、吳重明販賣第一級毒品海洛因前，持有毒品
      海洛因之低度行為，為販賣毒品海洛因之高度行為吸收，
      均不另論罪。又被告吳重明轉讓第一級毒品海洛因前，持
      有毒品海洛因之低度行為，為轉讓毒品海洛因之高度行為
      吸收，不另論罪。
（四）被告朱錦培與吳重明就上開事實一所載販賣第一級毒海洛
      因犯行，彼此間有犯意聯絡及行為分擔，均為共同正犯。
（五）被告朱錦培前於95年間，因違反毒品危害防制條例案件，
      經判處有期徒刑10月確定。復於96年間，再因違反毒品危
      害防制條例案件，經判處應執行有期徒刑10月確定，上開
      案件接續執行，並經台灣台中地方法院以96年度聲減字第
      2652號裁定各減為有期徒刑5月及5月，於96年10月26 日
      因縮短刑期假釋出監，刑期至96年11月15日屆滿未經撤銷
      ，視為已執行論，有臺灣高等法院被告前案紀錄表在卷可
      參，其於受有期徒刑之執行完畢後，5年內故意再犯本件
      有期徒刑以上之各罪，均為累犯，除法定本刑為死刑、無
      期徒刑部分，依刑法第64條第1項、第65條第1項規定不得
      加重外，就併科罰金刑部分，依刑法第47條第1項之規定
      加重其刑。
（六）被告吳重明前於94年間因施用第一、二級毒品案件，經台
      灣台中地方法院以94年度訴字第1904號分別判處有期徒刑
      10月、4月，合併定應執行刑為有期徒刑1年，於94年11
      月3日，嗣經臺灣高等法院臺中分院以94年度上訴字第
      1523號判決駁回上訴確定；另與其所犯竊盜、施用第一級
      毒品等案件，經台灣台中地方法院分別以95年度沙簡字第
      326號、95年度訴字第2007號判處有期徒刑4月、1年4月，
      嗣各減刑為有期徒刑2月、8月，合併定應執行刑為有期徒
      刑10月確定。上開案件接續執行，甫於96年8月27日縮刑
      期滿執行完畢，有臺灣高等法院被告前案紀錄表在卷可參
      ，其於受有期徒刑之執行完畢後，5年內故意再犯本件有
      期徒刑以上之各罪，均為累犯，就其所犯販賣第一級毒品
      海洛因犯行部分，除法定本刑為死刑、無期徒刑部分，依
      刑法第64條第1項、第65條第1項規定不得加重外，就併科
      罰金刑部分，依刑法第47條第1項之規定加重其刑。另就
      其所犯轉讓第一級毒品海洛因犯行部分，依刑法第47條第
      1項規定，加重其刑。
（七）又被告朱錦培於98年12月4日偵訊時否認上開販賣第一級
      毒品海洛因犯行，嗣於同月11日由選任辯護人張崇哲律師
      具狀表示「被告願自白犯行，懇請檢察官另訂庭期開庭，
      使被告有於偵查中自白減輕其刑之機會」等語。惟臺灣臺
      中地方法院檢察官未再次定期行訊問程序，於同月15日對
      被告朱錦培提起公訴等情，業據被告朱錦培於原審訊問時
      供稱：98年12月11日辯護人陳報狀之意思，代表在檢察官
      偵訊時就已經坦承檢察官偵辦此案的所有犯行等語（見原
      審卷(一)第23、49頁），並有臺灣臺中地方法院檢察署98
      年12月4日訊問筆錄、刑事呈報狀及起訴書在卷（見偵卷
      第192至194、198、20 0至202頁）。是被告朱錦培雖未於
      臺灣台中地方法院檢察署檢察官於98年12月15日提起公訴
      前之訊問程序以言詞向檢察官為認罪表示，惟其既於98
      年12月4日委由律師具狀以書面自白犯罪，則不論係以言
      詞或書面自白犯罪，於評價自白之效力方面並無不同。是
      被告朱錦培於偵查中應已自白犯罪無誤。依此，被告朱錦
      培對於事實一、二所載販賣第一級毒品海洛因犯行，於偵
      查、原審法院及本院審理中均自白不諱，有各該筆錄在卷
      可參，符合毒品危害防制條例第17條第2項規定，自應就
      被告朱錦培所犯如事實一、二所載販賣第一級毒品海洛因
      犯行，就法定刑罰金部分，有加重及減輕，依法各先加後
      減之；法定刑死刑、無期徒刑部分，各減輕其刑。
（八）被告吳重明對於事實一所載販賣第一級毒品海洛因及事實
      三所載轉讓第一級毒品海洛因等犯行，於偵查、原審法院
      及本院審理中均自白不諱，有各該筆錄在卷可稽，符合毒
      品危害防制條例第17條第2項規定，自應就被告吳重明所
      犯如事實一所載販賣第一級毒品海洛因部分，就法定刑罰
      金部分，有加重及減輕，依法各先加後減之；法定刑死刑
      、無期徒刑部分，各減輕其刑。另被告吳重明所犯如事實
      三所載轉讓第一級毒品海洛因部分，有加重及減輕，依法
      各先加後減之。
（九）本案警方原僅就被告二人販賣第一級毒品予黃國清部分偵
      辦，有台中縣警察局刑事案件移送書可按，其後因被告吳
      重明於警詢中供述除了販賣給黃清國外，還有與被告朱錦
      培共同販賣給其他人，而朱錦培是老大，吳重明販毒的過
      程都是聽朱錦培的，吳重明只是負責交付毒品而已，電話
      都是由朱錦培接聽的等情（警詢卷第11頁），可知警方原
      本不知道被告二人有販毒給其他人，嗣檢察官亦依據該移
      送報告，於第一次偵訊時訊問吳重明後，進行反求通聯紀
      錄而得知朱錦培所持有的手機與數人有多通通聯紀錄，有
      台灣台中地方法院檢察署檢察官辦案進行單、反求威寶聯
      絡對象表在偵查卷足稽（偵查卷第31頁，第49頁至第53頁
      ），進而查出其他購買或受讓毒品之人，並因此製作警詢
      及偵查筆錄，另有警詢及偵查筆錄附偵查卷可參，故附表
      二編號3至30，警方及檢察官查獲共同正即被告朱錦培共
      同販賣予張惠君等其他購毒者，皆是根據被告吳重明的供
      述而查獲，此部分被告吳重明應符合毒品危害防制條例第
      17條第1項減刑之適用，依法再減輕其刑，並依刑法第66
      條但書之規定，得減輕至三分之二。
（十）按刑法第59條規定犯罪之情狀顯可憫恕者，得酌量減輕其
      刑，其所謂「犯罪之情狀」，與同法第57條規定科刑時應
      審酌之一切情狀，並非有截然不同之領域，於裁判上酌減
      其刑時，應就犯罪一切情狀（包括第57條所列舉之10款事
      項），予以全盤考量，審酌其犯罪有無可憫恕之事由（即
      有無特殊之原因與環境，在客觀上足以引起一般同情，以
      及宣告法定低度刑，是否猶嫌過重等等），以為判斷（最
      高法院95年度臺上字第6157號判決意旨參照）。而毒品危
      害防制條例第4條第1項規定之法定刑為「死刑、無期徒刑
      」，刑度極重，然同為販賣第一級毒品之人，其原因動機
      不一，犯罪情節未必盡同，或有大盤毒梟者，亦有中、小
      盤之分，甚或僅止於吸毒者友儕間為求互通有無之有償轉
      讓者亦有之，其販賣行為所造成危害社會之程度自屬有異
      ，法律科處此類犯罪，所設之法定最低本刑卻不可謂不重
      。為達懲儆被告，並可達防衛社會之目的者，自非不可依
      客觀之犯行與主觀之惡性二者加以考量其情狀，是否有可
      憫恕之處，適用刑法第59條之規定酌量減輕其刑，期使個
      案裁判之量刑，能斟酌至當，符合比例原則。本案被告朱
      錦培及吳重明於本案中所為販賣第一級毒品海洛因犯行，
      均係少量販賣，實際販賣所得不高，較諸長期以販毒營生
      之集團或大盤毒梟而言，顯屬小額之零星買賣，對社會治
      安之危害，自非達罪無可赦之嚴重程度，倘對被告朱錦培
      及吳重明所為販賣第一級毒品犯行，科處上揭法定最低本
      刑即無期徒刑，實屬情輕法重，衡其等犯罪情狀在客觀上
      顯可憫恕，縱依上開毒品危害防制條例第17條第2項規定
      減輕其刑，量處法定最低刑度之刑仍嫌過重，爰均依刑法
      第59條規定，對被告朱錦培、吳重明所犯前揭販賣第一級
      毒品海洛因犯行，依法各再遞減之。
    (十一)刑法修正廢止連續犯之規定後，除具有複次行為外觀之接
      續犯、集合犯仍為一罪評價外，各複次行為當本於一行為
      一罪一罰之原則予以論處。而毒品販賣或轉讓行為，本質
      上並非必然具有複次性，立法者亦無兼包含攝、聚多成一
      之擬制意思，社會通念尤難容忍一再違犯，司法實務採行
      數罪併罰，已成定論，最高法院98年台上字第1845號判決
      參照。被告朱錦培所犯如事實一、二所載販賣第一級毒品
      海洛因罪之時間、地點均不同，顯係基於各犯意為之，應
      分論併罰。
    (十二)被告吳重明所犯如事實一所載販賣第一級毒品海洛因罪及事
      實三所載轉讓第一級毒品海洛因罪之時間、地點均不同，犯
      意各別，應分論併罰。
三、上訴維持部分（被告朱錦培，及被告吳重明關於販賣毒品予
    黃國清與轉讓毒品部分【附表二編號1、2，及31至39】）：
    原審法院關於此部分，認為被告二人罪證明確，並適用毒品
    危害防制條例第4條第1項、第8條第1項、第17條第2項、第
    19 條第1項，刑法第11條、第28條、第47條第1項、第59條
    、第51條第5款規定，並審酌被告朱錦培、吳重明均素行不
    佳，有前揭前科紀錄表可參，且不思以正途賺取所需，無視
    於國家對於杜絕毒品犯罪之禁令及毒品對於自身健康之戕害
    ，販賣第一級毒品，足以使人施用後，導致精神障礙與性格
    異常，甚至造成人民生命健康受損之危險以及成癮性，嚴重
    戕害國人身體健康，且危害社會安全，復足以對自身健康造
    成戕害，行為殊不可取，惟販賣第一級毒品所得金額不高，
    暨被告朱錦培、吳重明犯後均坦承犯罪，已有悔意，被告告
    錦培係販賣毒品之主要角色，被告吳重明擔任次要角色，被
    告吳重明轉讓第一級毒品係基於同窗之誼，及數量不多等一
    切情狀，各量處如附表一、附表二編號1、2、31至39所示之
    刑，被告朱錦培部分，並審酌其所犯罪數達32次之多，所侵
    害法益性質相同，及其惡性等情形定其應執行之刑為十九年
    六月，另認為：
（一）依毒品危害防制條例第19條第1項規定，犯同條例第4條之
      罪者，其供犯罪所用或因犯罪所得之財物，均沒收之，如
      全部或一部不能沒收時，追徵其價額或以其財產抵償之。
      倘犯罪所得之財物為新臺幣時因其本身即為我國現行貨幣
      價值之表示，固不發生追徵其價額之問題；惟其犯罪所得
      若為新臺幣以外之財物，而全部或一部不能沒收時，則應
      追徵其價額，使其繳納與原物相當之價額，或以其財產抵
      償之，方能達到沒收之目的。其供犯罪所用之物若為新台
      幣以外之財物，而全部或一部不能沒收時，亦同（最高法
      院98年度台上字第711、1696、1813、2083、2311、2662
      、3039號、96年度臺上字第762、1095、1395、1828、33
      51、4562號判決要旨參照）。查，被告朱錦培所犯上揭事
      實一共同販賣第一級毒品海洛因實際所得各7,50 0元、7,
      500元、1,000元、1,000元、1,000元、1,000元、1,000元
      、1,000元、1,000元、1,000元、1,000元、1,0 00元、1,
      000元、1, 000元、1,000元、1,000元、1,000元、1,000
      元、500元、1,000元、1,000元、500元、500元、1,000元
      、1, 000元、1,000元、1,000元、1,000元、1, 000元、
      500元，其中事實一(一)2.之7,500元已扣案（詳附表三編號
      02號備註欄所載），應依毒品危害防制條例第19條第1項
      規定，宣告連帶沒收。另除事實一(一)2.以外之販賣第一級
      毒品海洛因所得（以上扣除7500元外合計33500元）均未
      扣案，爰依同法第19條第1項規定，宣告連帶沒收，如全
      部或一部不能沒收時，依同條項規定，應連帶以其財產抵
      償之。另被告朱錦培單獨犯上揭事實二販賣第一級毒品海
      洛因所得各1,000元、1,000元，應依毒品危害防制條例第
      19 條第1項規定，宣告沒收，如全部或一部不能沒收時，
      依同條項規定，應以其財產抵償之。被告吳重明共同販賣
      上揭事實一(一)1.2.部分實際所得各7,500元、7,500元，其
      中事實一(一)2.之7,500元已扣案（詳附表三編號02號備註
      欄所載），應依毒品危害防制條例第19條第1項規定，宣
      告連帶沒收。另事實一(一)1之販賣第一級毒品海洛因所得
      7500元均未扣案，爰依同法第19條第1項規定，宣告連帶
      沒收，如全部或一部不能沒收時，依同條項規定，應連帶
      以其財產抵償之。
（二）查行動電話門號SIM卡或RUIM卡之所有權，均於將SIM 卡
      或RUIM卡交予客戶使用時即移轉歸屬客戶所有，此經國內
      各電信業者覆函司法院在案，有司法院97年5月6日院臺廳
      刑一字第0970009760號函示可稽。被告朱錦培及吳重明所
      使用扣案之附表四編號02、03號行動電話（各含SIM卡1
      張），各屬被告朱錦培、吳重明用以聯繫販賣第一級毒品
      海洛因事宜，已如前述，且被告朱錦培、吳重明亦供承該
      門號及行動電話為被告朱錦培所有及供渠等使用，詳見附
      表四編號02、03號備註欄所載，堪信附表四編號02、03號
      行動電話（各含SI M卡1張）為供被告朱錦培、吳重明共
      同販賣第一級毒品海洛因（即事實一）及被告朱錦培單獨
      販賣第一級毒品海洛因（即事實二）使用之物，應分別依
      毒品危害防制條例第19條第1項規定，就事實一方面宣告
      連帶沒收，及就事實二方面宣告沒收。另按毒品危害防制
      條例第19條第1項前段規定，犯該條例第4條至第9條、第
      12條、第13條或第14條第1項、第2項之罪者，其供犯罪所
      用或因犯罪所得之財物，均沒收之。係採義務沒收主義，
      惟該條文並未特別規定「不問屬於犯人與否，沒收之」，
      是「其供犯罪所用或因犯罪所得之財物」，仍應適用刑法
      第38條第3項前段，以屬於犯罪行為人所有者為限，始應
      予沒收（最高法院99年度台上字第3468號判決意旨參照）
      。查，扣案之NOKIA廠牌行動電話（IMEI：0000000000000
      00號，插用0000000000000000號SIM卡1張）1支，係屬被
      告朱錦培所有，已如前述，雖供被告吳重明用以轉讓第一
      級毒品海洛因予證人白斯閔，仍不另宣告沒收，併此說明
      。
（三）另扣案之電子磅秤2台（即附表六編號01號）為被告朱錦
      培所有，且供被告朱錦培、吳重明共同販賣第一級毒品海
      洛因（即事實一）及被告朱錦培單獨販賣第一級毒品海洛
      因（即事實二），詳見附表六編號01號備註欄所載，應分
      別依毒品危害防制條例第19條第1項規定，就事實一方面
      宣告連帶沒收，及就事實二方面宣告沒收。
（四）按沒收為從刑，除刑法第40條第2項規定違禁物得單獨宣
      告沒收外，依主刑與從刑不可分原則，應附隨於主刑同時
      宣告之。故本案經諭知無罪之判決，或扣案之違禁物與本
      案科刑、免訴之判決無關者，因無主刑，從刑自無所附麗
      ，應由檢察官另行聲請單獨宣告沒收；如檢察官於本案已
      為宣告沒收之聲請，法院固不得於本案判決內諭知沒收，
      但既經檢察官聲請，仍應另以裁定單獨宣告沒收，以兼顧
      訴訟經濟（最高法院94年度台上字第1215號判決可資參照
      ）。公訴人於原審法院99年7月12日審理表示：扣案之物
      與販賣毒品海洛因有關之部分請宣告沒收，與販賣毒品海
      洛因無關的部分，不聲請宣告沒收等語（見原審卷(二)第
      177頁）。查，扣案如附表四編號06號所載第一級毒品海
      洛因10小包（合計淨重7.36公克），並無證據證明係被告
      朱錦培、吳重明所犯上揭事實一至三所載犯行之毒品，復
      無證據證明與本案有何直接關聯，是自不得附隨於主刑同
      時宣告沒收，復未經公訴人聲請單獨宣告沒收物，此部分
      自不另宣告沒收。另附表三編號01、03號、附表四編號01
      、04、05、07、08號、附表五及附表六編號02至05號所載
      物品，亦均不另宣告沒收，理由詳各該備註欄所載，不另
      贅述。
（五）按毒品危害防制條例第18條第1項前段規定查獲之第一、
      二級毒品，不問屬於犯人與否，沒收銷燬之。其所稱查獲
      之毒品，係指犯人被查獲之毒品而言（最高法院98年臺上
      字第12 23號判決意旨參照）。黃清國於98年8 月26日9時
      30分許，在臺中縣神岡鄉○○路與和睦路20 巷口經警查
      獲，並扣得甫向被告吳重明購得之第一級毒品海洛因（重
      約0.5公克）。該包第一級毒品海洛因為黃清國被查獲之
      毒品，自應於黃清國所犯之罪宣告沒收銷燬，附此說明。
（六）末按有犯罪之習慣或因遊蕩或懶惰成習而犯罪者，於刑之
      執行前，令入勞動場所，強制工作，刑法第90條第1項固
      定有明文，然強制工作之保安處分係針對受處分人將來之
      危險性所為之處置，以達教化、治療之目的，為刑罰之補
      充制度，是保安處分應受比例原則之規範，使保安處分之
      宣告，與行為人所為行為之嚴重性、行為人所表現之危險
      性及對於行為人未來行為之期待性相當。查，原審公訴人
      以補充理由書敘明本案被告「顯然係以販賣毒品維生，而
      有販賣毒品之犯罪習慣。又其多次販賣販賣毒品予他人施
      用，戕害國民健康，危害社會甚鉅，實具潛在之危險性格
      ，若不能及時矯正其價值觀，將來出監後，勢必重蹈覆轍
      ，實有命其進入勞動場所強制工作，以培養其勤勞工作之
      人生觀。請依刑法第90條第1項定，均宣告於刑之執行前
      ，令入勞動處所強制工作，以矯正其犯罪習慣」等語（見
      原審院卷(二)第7頁），惟未具說明或舉證被告有何「犯罪
      之習慣或因遊蕩或懶惰成習而犯罪」之情況，且本院認對
      被告朱錦培、吳重明宣告適當之刑事處分，足對其產生矯
      正策勵之作用，非謂一有犯罪行為，即須諭知強制工作不
      可，是認尚無併予令渠等入勞動場所強制工作之必要，附
      此敘明。
    原審法院認事用法均無違誤，量刑亦稱妥適，被告二人上訴
    意旨均認為原審量刑過重云云，指摘原判決，惟1、按刑罰
    之量定，屬法院自由裁量之職權行使，應審酌刑法第57條所
    列各款事由及一切情狀，為酌量輕重之標準，並非漫無限制
    ；量刑輕重係屬事實審法院得依職權自由裁量之事項，苟已
    斟酌刑法第57條各款所列情狀而未逾越法定刑度，不得遽指
    為違法；且在同一犯罪事實與情節，如別無其他加重或減輕
    之原因，下級審量定之刑，亦無過重或失輕之不當情形，則
    上級審法院對下級審法院之職權行使，原則上應予尊重（最
    高法院72年臺上字第6696號、75年臺上字第70 33號判例及
    85 年度臺上字第2446號判決意旨參照）。2、數罪併罰而有
    二裁判以上，應定其應執行刑之案件，法院所為刑之酌定，
    固屬自由裁量事項，然定應執行刑之立法意旨，一方面為執
    行刑之便利，他方面亦為受刑人之利益而設（最高法院84年
    度台非字第452號判決意旨參照），尚非概無法律性之拘束
    ，在法律上有其外部性及內部性界限。前者乃法律之具體規
    定，使法院得以具體選擇為適當裁判，此為自由裁量之外部
    界限。後者，則為法院為自由裁量時，所應考量法律之目的
    ，法律秩序之理念所在，此為自由裁量之內部界限。又關於
    內部界限之裁量，則應受比例原則、平等原則等一般法律原
    則支配。所謂比例原則，指法院行使此項職權判斷時，須符
    合客觀上之適當性、相當性及必要性之價值要求，不得逾越
    ，用以維護刑罰之均衡；而所謂平等原則，非指一律齊頭式
    之平等待遇，應從實質上加以客觀判斷，對相同之條件事實
    ，始得為相同之處理，倘若條件事實有別，則應本乎正義理
    念，予以分別處置。是以法院關於定應執行之刑，既屬自由
    裁量之範圍，其應受此項內部界限之拘束，要屬當然，故定
    應執行刑之裁定，雖符合外部界限，但如衡之受刑人所犯數
    罪所侵害法益價值，顯有不相當之情形，即與裁量權應遵守
    之內部界限不相契合，自難謂適法（最高法院87年度台抗字
    第129號、94年度台非字第21號裁判意旨參照)。本件原審已
    審酌被告二人之素行、犯罪情節、所生損害、犯罪動機、所
    得利益及犯後情形等一切情狀，而為量刑，並審酌被告朱錦
    培所犯數罪之期間，同質性高，及被告朱錦培之惡性，對法
    益造成損害等情形，在外部界限內定應執行刑，原審所為量
    刑及定應執行，均已詳細及妥適考量刑法第五十七條之情形
    ，及定應執行所應考量之內部界限與外部界限，並無不當，
    被告朱錦培雖提出台灣台中地方法院98年度訴字第464號、
    第392 6號、第3037號、第1027號等之判決書，惟查，本案
    與前揭之判決書所判決之案情均不相同，本案不受該案件之
    影響，被告朱錦培，及吳重明此部分之上訴均無理由，應予
    駁回。
四、上訴撤銷改判部分（即被告吳重明犯如附表二編號3至30所
    示）：
    原審法院就此部分認為被告吳重明犯行罪證明確，予以論罪
    科刑，雖非無見，惟查，原審法院未查明被告吳重明就此部
    分之犯罪，有供出來源而查獲其他正犯或共犯之情形，並依
    法減輕其刑，尚有未洽，被告吳重明上訴意旨亦認為其此部
    分之犯罪有毒品危害防制條例第17條第1項之情形，原審未
    予審酌等語，指摘原判決不當，為有理由，自應由本院撤銷
    此部分之判決，其定應執行刑部分亦失所附麗，併予撤銷。
    爰審酌被告吳重明素行不佳，有前揭前科紀錄表可參，其係
    因欲向同案被告朱錦培取得少量毒品施用致犯本件共同販賣
    第一級毒品罪，共同販賣第一級毒品所得金額不多，犯後均
    承犯罪，節省司法資源，及販賣毒品危害重大等一切情狀，
    量處如主第二項所示之刑；沒收部分：（一）附表二編號3
    至30各次販賣第一級毒品所得現金，係因犯罪所得之財物，
    業據被告吳重明供明在卷，依毒品危害防制條例第19條第1
    項規定，被告吳重明與被告朱錦培連帶沒收之，如全部或一
    部不能沒收時，以其財產連帶抵償之。扣案之電子磅秤貳臺
    、NOKIA廠牌行動電話（IMEI：000000000 000000號，插用
    0000000000000000號SIM卡壹張）壹支（供附表二編號3至28
    ，及30所使用），NOKIA廠牌行動電話（IMEI：00000000000
    0000號，插用0000000000000000號SIM卡壹張）壹支（供附
    表二編號29使用），係共同正犯朱錦培所有，且供被告二人
    販賣第一級毒品所用之物，亦據被告吳重明供明在卷，依前
    揭條例第19條第1項規定，連帶沒收之。（二）除販賣黃國
    清所得現金扣案新台幣七千五百元、未扣案新台幣七千五百
    元，及前述（一）之物外，其餘扣案之物，均不予沒收，其
    理由詳前所述，另被告吳重明犯此部分之罪，雖罪數不少，
    惟尚無執行前令入勞動場所強制工作必要，已如前述。未查
    ，被告吳重明撤銷改判部分，與前述上訴維持部分，應執行
    如主文第四項所示。
五、據上論斷，應依刑事訴訟法369條第1項前段、第364條、第
    368 條、第299條第1項前段、第300條，毒品危害防制條例
    第4條第1項、第8條第1項、第17條第1項、第2項、第19條第
    1項，刑法第11條前段、第28條、第47條第1項、第59條、第
    51條第5款，判決如主文。
本案經檢察官許萬相到庭執行職務
中    華    民    國    99    年    11    月    25    日
              刑事第四庭  審判長法  官  洪  耀  宗
                                法  官  劉  登  俊
                                法  官  林  清  鈞
以上正本證明與原本無異。
如不服本判決應於收受送達後10日內向本院提出上訴書狀，其未
敘述上訴理由者，並得於提起上訴後10日內向本院補提理由書（
均須按他造當事人之人數附繕本）「切勿逕送上級法院」。
                                書記官  陳  宜  屏
中    華    民    國    99    年    11    月    25    日
附表一：被告朱錦培方面
┌──┬────┬────────────────────────────┐
│編號│ 事 實  │                所犯罪名及處刑（主刑及從刑）            │
├──┼────┼────────────────────────────┤
│ 01 │詳如事實│朱錦培共同販賣第一級毒品，累犯，處有期徒刑柒年拾壹月。未│
│    │一(一)1.所│扣案之與吳重明共同販賣毒品所得新臺幣柒仟伍佰元，與吳重明│
│    │示      │連帶沒收之，如全部或一部不能沒收時，以其財產連帶抵償之。│
│    │        │扣案之電子磅秤貳臺、NOKIA 廠牌行動電話（IMEI：0000000000│
│    │        │74114 號，插用0000000000000000號SIM 卡壹張）壹支，連帶沒│
│    │        │收之。                                                  │
├──┼────┼────────────────────────────┤
│ 02 │詳如事實│朱錦培共同販賣第一級毒品，累犯，處有期徒刑柒年拾壹月。扣│
│    │一(一)2.所│案之與吳重明共同販賣毒品所得新臺幣柒仟伍佰元，與吳重明連│
│    │示      │帶沒收之。扣案之電子磅秤貳臺、NOKIA 廠牌行動電話（IMEI：│
│    │        │000000000000000 號，插用0000000000000000號SIM 卡壹張）壹│
│    │        │支，連帶沒收之。                                        │
├──┼────┼────────────────────────────┤
│ 03 │詳如事實│朱錦培共同販賣第一級毒品，累犯，處有期徒刑柒年玖月。未扣│
│    │一(二)1.所│案之與吳重明共同販賣毒品所得新臺幣壹仟元，與吳重明連帶沒│
│    │示      │收之，如全部或一部不能沒收時，以其財產連帶抵償之。扣案之│
│    │        │電子磅秤貳臺、NOKIA 廠牌行動電話（IMEI：000000000000000 │
│    │        │號，插用0000000000000000號SIM 卡壹張）壹支，連帶沒收之。│
├──┼────┼────────────────────────────┤
│ 04 │詳如事實│朱錦培共同販賣第一級毒品，累犯，處有期徒刑柒年玖月。未扣│
│    │一(二)2.所│案之與吳重明共同販賣毒品所得新臺幣壹仟元，與吳重明連帶沒│
│    │示      │收之，如全部或一部不能沒收時，以其財產連帶抵償之。扣案之│
│    │        │電子磅秤貳臺、NOKIA 廠牌行動電話（IMEI：000000000000000 │
│    │        │號，插用0000000000000000號SIM 卡壹張）壹支，連帶沒收之。│
├──┼────┼────────────────────────────┤
│ 05 │詳如事實│朱錦培共同販賣第一級毒品，累犯，處有期徒刑柒年玖月。未扣│
│    │一(二)3.所│案之與吳重明共同販賣毒品所得新臺幣壹仟元，與吳重明連帶沒│
│    │示      │收之，如全部或一部不能沒收時，以其財產連帶抵償之。扣案之│
│    │        │電子磅秤貳臺、NOKIA 廠牌行動電話（IMEI：000000000000000 │
│    │        │號，插用0000000000000000號SIM 卡壹張）壹支，連帶沒收之。│
├──┼────┼────────────────────────────┤
│ 06 │詳如事實│朱錦培共同販賣第一級毒品，累犯，處有期徒刑柒年玖月。未扣│
│    │一(二)4.所│案之與吳重明共同販賣毒品所得新臺幣壹仟元，與吳重明連帶沒│
│    │示      │收之，如全部或一部不能沒收時，以其財產連帶抵償之。扣案之│
│    │        │電子磅秤貳臺、NOKIA 廠牌行動電話（IMEI：000000000000000 │
│    │        │號，插用0000000000000000號SIM 卡壹張）壹支，連帶沒收之。│
├──┼────┼────────────────────────────┤
│ 07 │詳如事實│朱錦培共同販賣第一級毒品，累犯，處有期徒刑柒年玖月。未扣│
│    │一(二)5.所│案之與吳重明共同販賣毒品所得新臺幣壹仟元，與吳重明連帶沒│
│    │示      │收之，如全部或一部不能沒收時，以其財產連帶抵償之。扣案之│
│    │        │電子磅秤貳臺、NOKIA 廠牌行動電話（IMEI：000000000000000 │
│    │        │號，插用0000000000000000號SIM 卡壹張）壹支，連帶沒收之。│
├──┼────┼────────────────────────────┤
│ 08 │詳如事實│朱錦培共同販賣第一級毒品，累犯，處有期徒刑柒年玖月。未扣│
│    │一(二)6.所│案之與吳重明共同販賣毒品所得新臺幣壹仟元，與吳重明連帶沒│
│    │示      │收之，如全部或一部不能沒收時，以其財產連帶抵償之。扣案之│
│    │        │電子磅秤貳臺、NOKIA 廠牌行動電話（IMEI：000000000000000 │
│    │        │號，插用0000000000000000號SIM 卡壹張）壹支，連帶沒收之。│
├──┼────┼────────────────────────────┤
│ 09 │詳如事實│朱錦培共同販賣第一級毒品，累犯，處有期徒刑柒年玖月。未扣│
│    │一(二)7.所│案之與吳重明共同販賣毒品所得新臺幣壹仟元，與吳重明連帶沒│
│    │示      │收之，如全部或一部不能沒收時，以其財產連帶抵償之。扣案之│
│    │        │電子磅秤貳臺、NOKIA 廠牌行動電話（IMEI：000000000000000 │
│    │        │號，插用0000000000000000號SIM 卡壹張）壹支，連帶沒收之。│
├──┼────┼────────────────────────────┤
│ 10 │詳如事實│朱錦培共同販賣第一級毒品，累犯，處有期徒刑柒年玖月。未扣│
│    │一(二)8.所│案之與吳重明共同販賣毒品所得新臺幣壹仟元，與吳重明連帶沒│
│    │示      │收之，如全部或一部不能沒收時，以其財產連帶抵償之。扣案之│
│    │        │電子磅秤貳臺、NOKIA 廠牌行動電話（IMEI：000000000000000 │
│    │        │號，插用0000000000000000號SIM 卡壹張）壹支，連帶沒收之。│
├──┼────┼────────────────────────────┤
│ 11 │詳如事實│朱錦培共同販賣第一級毒品，累犯，處有期徒刑柒年玖月。未扣│
│    │一(二)9.所│案之與吳重明共同販賣毒品所得新臺幣壹仟元，與吳重明連帶沒│
│    │示      │收之，如全部或一部不能沒收時，以其財產連帶抵償之。扣案之│
│    │        │電子磅秤貳臺、NOKIA 廠牌行動電話（IMEI：000000000000000 │
│    │        │號，插用0000000000000000號SIM 卡壹張）壹支，連帶沒收之。│
├──┼────┼────────────────────────────┤
│ 12 │詳如事實│朱錦培共同販賣第一級毒品，累犯，處有期徒刑柒年玖月。未扣│
│    │一(二)10.所│案之與吳重明共同販賣毒品所得新臺幣壹仟元，與吳重明連帶沒│
│    │示      │收之，如全部或一部不能沒收時，以其財產連帶抵償之。扣案之│
│    │        │電子磅秤貳臺、NOKIA 廠牌行動電話（IMEI：000000000000000 │
│    │        │號，插用0000000000000000號SIM 卡壹張）壹支，連帶沒收之。│
├──┼────┼────────────────────────────┤
│ 13 │詳如事實│朱錦培共同販賣第一級毒品，累犯，處有期徒刑柒年玖月。未扣│
│    │一(二)11.所│案之與吳重明共同販賣毒品所得新臺幣壹仟元，與吳重明連帶沒│
│    │示      │收之，如全部或一部不能沒收時，以其財產連帶抵償之。扣案之│
│    │        │電子磅秤貳臺、NOKIA 廠牌行動電話（IMEI：000000000000000 │
│    │        │號，插用0000000000000000號SIM 卡壹張）壹支，連帶沒收之。│
├──┼────┼────────────────────────────┤
│ 14 │詳如事實│朱錦培共同販賣第一級毒品，累犯，處有期徒刑柒年玖月。未扣│
│    │一(二)12.所│案之與吳重明共同販賣毒品所得新臺幣壹仟元，與吳重明連帶沒│
│    │示      │收之，如全部或一部不能沒收時，以其財產連帶抵償之。扣案之│
│    │        │電子磅秤貳臺、NOKIA 廠牌行動電話（IMEI：000000000000000 │
│    │        │號，插用0000000000000000號SIM 卡壹張）壹支，連帶沒收之。│
├──┼────┼────────────────────────────┤
│ 15 │詳如事實│朱錦培共同販賣第一級毒品，累犯，處有期徒刑柒年玖月。未扣│
│    │一(二)13.所│案之與吳重明共同販賣毒品所得新臺幣壹仟元，與吳重明連帶沒│
│    │示      │收之，如全部或一部不能沒收時，以其財產連帶抵償之。扣案之│
│    │        │電子磅秤貳臺、NOKIA 廠牌行動電話（IMEI：000000000000000 │
│    │        │號，插用0000000000000000號SIM 卡壹張）壹支，連帶沒收之。│
├──┼────┼────────────────────────────┤
│ 16 │詳如事實│朱錦培共同販賣第一級毒品，累犯，處有期徒刑柒年玖月。未扣│
│    │一(二)14.所│案之與吳重明共同販賣毒品所得新臺幣壹仟元，與吳重明連帶沒│
│    │示      │收之，如全部或一部不能沒收時，以其財產連帶抵償之。扣案之│
│    │        │電子磅秤貳臺、NOKIA 廠牌行動電話（IMEI：000000000000000 │
│    │        │號，插用0000000000000000號SIM 卡壹張）壹支，連帶沒收之。│
├──┼────┼────────────────────────────┤
│ 17 │詳如事實│朱錦培共同販賣第一級毒品，累犯，處有期徒刑柒年玖月。未扣│
│    │一(二)15.所│案之與吳重明共同販賣毒品所得新臺幣壹仟元，與吳重明連帶沒│
│    │示      │收之，如全部或一部不能沒收時，以其財產連帶抵償之。扣案之│
│    │        │電子磅秤貳臺、NOKIA 廠牌行動電話（IMEI：000000000000000 │
│    │        │號，插用0000000000000000號SIM 卡壹張）壹支，連帶沒收之。│
├──┼────┼────────────────────────────┤
│ 18 │詳如事實│朱錦培共同販賣第一級毒品，累犯，處有期徒刑柒年玖月。未扣│
│    │一(三)1.所│案之與吳重明共同販賣毒品所得新臺幣壹仟元，與吳重明連帶沒│
│    │示      │收之，如全部或一部不能沒收時，以其財產連帶抵償之。扣案之│
│    │        │電子磅秤貳臺、NOKIA 廠牌行動電話（IMEI：000000000000000 │
│    │        │號，插用0000000000000000號SIM 卡壹張）壹支，連帶沒收之。│
├──┼────┼────────────────────────────┤
│ 19 │詳如事實│朱錦培共同販賣第一級毒品，累犯，處有期徒刑柒年捌月。未扣│
│    │一(三)2.所│案之與吳重明共同販賣毒品所得新臺幣伍佰元，與吳重明連帶沒│
│    │示      │收之，如全部或一部不能沒收時，以其財產連帶抵償之。扣案之│
│    │        │電子磅秤貳臺、NOKIA 廠牌行動電話（IMEI：000000000000000 │
│    │        │號，插用0000000000000000號SIM 卡壹張）壹支，連帶沒收之。│
├──┼────┼────────────────────────────┤
│ 20 │詳如事實│朱錦培共同販賣第一級毒品，累犯，處有期徒刑柒年玖月。未扣│
│    │一(四)1.所│案之與吳重明共同販賣毒品所得新臺幣壹仟元，與吳重明連帶沒│
│    │示      │收之，如全部或一部不能沒收時，以其財產連帶抵償之。扣案之│
│    │        │電子磅秤貳臺、NOKIA 廠牌行動電話（IMEI：000000000000000 │
│    │        │號，插用0000000000000000號SIM 卡壹張）壹支，連帶沒收之。│
├──┼────┼────────────────────────────┤
│ 21 │詳如事實│朱錦培共同販賣第一級毒品，累犯，處有期徒刑柒年玖月。未扣│
│    │一(四)2.所│案之與吳重明共同販賣毒品所得新臺幣壹仟元，與吳重明連帶沒│
│    │示      │收之，如全部或一部不能沒收時，以其財產連帶抵償之。扣案之│
│    │        │電子磅秤貳臺、NOKIA 廠牌行動電話（IMEI：000000000000000 │
│    │        │號，插用0000000000000000號SIM 卡壹張）壹支，連帶沒收之。│
├──┼────┼────────────────────────────┤
│ 22 │詳如事實│朱錦培共同販賣第一級毒品，累犯，處有期徒刑柒年捌月。未扣│
│    │一(五)1.所│案之與吳重明共同販賣毒品所得新臺幣伍佰元，與吳重明連帶沒│
│    │示      │收之，如全部或一部不能沒收時，以其財產連帶抵償之。扣案之│
│    │        │電子磅秤貳臺、NOKIA 廠牌行動電話（IMEI：000000000000000 │
│    │        │號，插用0000000000000000號SIM 卡壹張）壹支，連帶沒收之。│
├──┼────┼────────────────────────────┤
│ 23 │詳如事實│朱錦培共同販賣第一級毒品，累犯，處有期徒刑柒年捌月。未扣│
│    │一(五)2.所│案之與吳重明共同販賣毒品所得新臺幣伍佰元，與吳重明連帶沒│
│    │示      │收之，如全部或一部不能沒收時，以其財產連帶抵償之。扣案之│
│    │        │電子磅秤貳臺、NOKIA 廠牌行動電話（IMEI：000000000000000 │
│    │        │號，插用0000000000000000號SIM 卡壹張）壹支，連帶沒收之。│
├──┼────┼────────────────────────────┤
│ 24 │詳如事實│朱錦培共同販賣第一級毒品，累犯，處有期徒刑柒年玖月。未扣│
│    │一(六)1.所│案之與吳重明共同販賣毒品所得新臺幣壹仟元，與吳重明連帶沒│
│    │示      │收之，如全部或一部不能沒收時，以其財產連帶抵償之。扣案之│
│    │        │電子磅秤貳臺、NOKIA 廠牌行動電話（IMEI：000000000000000 │
│    │        │號，插用0000000000000000號SIM 卡壹張）壹支，連帶沒收之。│
├──┼────┼────────────────────────────┤
│ 25 │詳如事實│朱錦培共同販賣第一級毒品，累犯，處有期徒刑柒年玖月。未扣│
│    │一(六)2.所│案之與吳重明共同販賣毒品所得新臺幣壹仟元，與吳重明連帶沒│
│    │示      │收之，如全部或一部不能沒收時，以其財產連帶抵償之。扣案之│
│    │        │電子磅秤貳臺、NOKIA 廠牌行動電話（IMEI：000000000000000 │
│    │        │號，插用0000000000000000號SIM 卡壹張）壹支，連帶沒收之。│
├──┼────┼────────────────────────────┤
│ 26 │詳如事實│朱錦培共同販賣第一級毒品，累犯，處有期徒刑柒年玖月。未扣│
│    │一(六)3.所│案之與吳重明共同販賣毒品所得新臺幣壹仟元，與吳重明連帶沒│
│    │示      │收之，如全部或一部不能沒收時，以其財產連帶抵償之。扣案之│
│    │        │電子磅秤貳臺、NOKIA 廠牌行動電話（IMEI：000000000000000 │
│    │        │號，插用0000000000000000號SIM 卡壹張）壹支，連帶沒收之。│
├──┼────┼────────────────────────────┤
│ 27 │詳如事實│朱錦培共同販賣第一級毒品，累犯，處有期徒刑柒年玖月。未扣│
│    │一(六)4.所│案之與吳重明共同販賣毒品所得新臺幣壹仟元，與吳重明連帶沒│
│    │示      │收之，如全部或一部不能沒收時，以其財產連帶抵償之。扣案之│
│    │        │電子磅秤貳臺、NOKIA 廠牌行動電話（IMEI：000000000000000 │
│    │        │號，插用0000000000000000號SIM 卡壹張）壹支，連帶沒收之。│
├──┼────┼────────────────────────────┤
│ 28 │詳如事實│朱錦培共同販賣第一級毒品，累犯，處有期徒刑柒年玖月。未扣│
│    │一(六)5.所│案之與吳重明共同販賣毒品所得新臺幣壹仟元，與吳重明連帶沒│
│    │示      │收之，如全部或一部不能沒收時，以其財產連帶抵償之。扣案之│
│    │        │電子磅秤貳臺、NOKIA 廠牌行動電話（IMEI：000000000000000 │
│    │        │號，插用0000000000000000號SIM 卡壹張）壹支，連帶沒收之。│
├──┼────┼────────────────────────────┤
│ 29 │詳如事實│朱錦培共同販賣第一級毒品，累犯，處有期徒刑柒年玖月。未扣│
│    │一(六)6.所│案之與吳重明共同販賣毒品所得新臺幣壹仟元，與吳重明連帶沒│
│    │示      │收之，如全部或一部不能沒收時，以其財產連帶抵償之。扣案之│
│    │        │電子磅秤貳臺、NOKIA 廠牌行動電話（IMEI：000000000000000 │
│    │        │號，插用0000000000000000號SIM 卡壹張）壹支，連帶沒收之。│
├──┼────┼────────────────────────────┤
│ 30 │詳如事實│朱錦培共同販賣第一級毒品，累犯，處有期徒刑柒年捌月。未扣│
│    │一(七)所  │案之與吳重明共同販賣毒品所得新臺幣伍佰元，與吳重明連帶沒│
│    │示      │收之，如全部或一部不能沒收時，以其財產連帶抵償之。扣案之│
│    │        │電子磅秤貳臺、NOKIA 廠牌行動電話（IMEI：000000000000000 │
│    │        │號，插用0000000000000000號SIM 卡壹張）壹支，連帶沒收之。│
├──┼────┼────────────────────────────┤
│ 31 │詳如事實│朱錦培販賣第一級毒品，累犯，處有期徒刑柒年玖月。未扣案之│
│    │二(一)所示│販賣毒品所得新臺幣壹仟元沒收之，如全部或一部不能沒收時，│
│    │        │以其財產抵償之。扣案之電子磅秤貳臺、NOKIA 廠牌行動電話（│
│    │        │IMEI：000000000000000 號，插用0000000000000000號SIM 卡壹│
│    │        │張）壹支，沒收之。                                      │
├──┼────┼────────────────────────────┤
│ 32 │詳如事實│朱錦培販賣第一級毒品，累犯，處有期徒刑柒年玖月。未扣案之│
│    │二(二)所示│販賣毒品所得新臺幣壹仟元沒收之，如全部或一部不能沒收時，│
│    │        │以其財產抵償之。扣案之電子磅秤貳臺、NOKIA 廠牌行動電話（│
│    │        │IMEI：000000000000000 號，插用0000000000000000號SIM 卡壹│
│    │        │張）壹支，沒收之。                                      │
└──┴────┴────────────────────────────┘
附表二：被告吳重明方面
┌──┬────┬────────────────────────────┐
│編號│ 事 實  │                所犯罪名及處刑（主刑及從刑）            │
├──┼────┼────────────────────────────┤
│ 01 │詳如事實│吳重明共同販賣第一級毒品，累犯，處有期徒刑柒年拾壹月。未│
│    │一(一)1.所│扣案之與朱錦培共同販賣毒品所得新臺幣柒仟伍佰元，與朱錦培│
│    │示      │連帶沒收之，如全部或一部不能沒收時，以其財產連帶抵償之。│
│    │        │扣案之電子磅秤貳臺、NOKIA 廠牌行動電話（IMEI：0000000000│
│    │        │74114 號，插用0000000000000000號SIM 卡壹張）壹支，連帶沒│
│    │        │收之。                                                  │
├──┼────┼────────────────────────────┤
│ 02 │詳如事實│吳重明共同販賣第一級毒品，累犯，處有期徒刑柒年拾壹月。扣│
│    │一(一)2.所│案之與朱錦培共同販賣毒品所得新臺幣柒仟伍佰元，與朱錦培連│
│    │示      │帶沒收之。扣案之電子磅秤貳臺、NOKIA 廠牌行動電話（IMEI：│
│    │        │000000000000000 號，插用0000000000000000號SIM 卡壹張）壹│
│    │        │支，連帶沒收之。                                        │
├──┼────┼────────────────────────────┤
│ 03 │詳如事實│吳重明共同販賣第一級毒品，累犯，處有期徒刑參年玖月。未扣│
│    │一(二)1.所│案之與朱錦培共同販賣毒品所得新臺幣壹仟元，與朱錦培連帶沒│
│    │示      │收之，如全部或一部不能沒收時，以其財產連帶抵償之。扣案之│
│    │        │電子磅秤貳臺、NOKIA廠牌行動電話（IMEI：000000000000000  │
│    │        │號，插用0000000000000000號SIM卡壹張）壹支，連帶沒收之。 │
├──┼────┼────────────────────────────┤
│ 04 │詳如事實│吳重明共同販賣第一級毒品，累犯，處有期徒刑參年玖月。未扣│
│    │一(二)2.所│案之與朱錦培共同販賣毒品所得新臺幣壹仟元，與朱錦培連帶沒│
│    │示      │收之，如全部或一部不能沒收時，以其財產連帶抵償之。扣案之│
│    │        │電子磅秤貳臺、NOKIA廠牌行動電話（IMEI：000000000000000  │
│    │        │號，插用0000000000000000號SIM卡壹張）壹支，連帶沒收之。 │
├──┼────┼────────────────────────────┤
│ 05 │詳如事實│吳重明共同販賣第一級毒品，累犯，處有期徒刑參年玖月。未扣│
│    │一(二)3.所│案之與朱錦培共同販賣毒品所得新臺幣壹仟元，與朱錦培連帶沒│
│    │示      │收之，如全部或一部不能沒收時，以其財產連帶抵償之。扣案之│
│    │        │電子磅秤貳臺、NOKIA廠牌行動電話（IMEI：000000000000000  │
│    │        │號，插用0000000000000000號SIM卡壹張）壹支，連帶沒收之。 │
├──┼────┼────────────────────────────┤
│ 06 │詳如事實│吳重明共同販賣第一級毒品，累犯，處有期徒刑參年玖月。未扣│
│    │一(二)4.所│案之與朱錦培共同販賣毒品所得新臺幣壹仟元，與朱錦培連帶沒│
│    │示      │收之，如全部或一部不能沒收時，以其財產連帶抵償之。扣案之│
│    │        │電子磅秤貳臺、NOKIA廠牌行動電話（IMEI：000000000000000  │
│    │        │號，插用0000000000000000號SIM卡壹張）壹支，連帶沒收之。 │
├──┼────┼────────────────────────────┤
│ 07 │詳如事實│吳重明共同販賣第一級毒品，累犯，處有期徒刑參年玖月。未扣│
│    │一(二)5.所│案之與朱錦培共同販賣毒品所得新臺幣壹仟元，與朱錦培連帶沒│
│    │示      │收之，如全部或一部不能沒收時，以其財產連帶抵償之。扣案之│
│    │        │電子磅秤貳臺、NOKIA廠牌行動電話（IMEI：000000000000000  │
│    │        │號，插用0000000000000000號SIM卡壹張）壹支，連帶沒收之。 │
├──┼────┼────────────────────────────┤
│ 08 │詳如事實│吳重明共同販賣第一級毒品，累犯，處有期徒刑參年玖月。未扣│
│    │一(二)6.所│案之與朱錦培共同販賣毒品所得新臺幣壹仟元，與朱錦培連帶沒│
│    │示      │收之，如全部或一部不能沒收時，以其財產連帶抵償之。扣案之│
│    │        │電子磅秤貳臺、NOKIA廠牌行動電話（IMEI：000000000000000  │
│    │        │號，插用0000000000000000號SIM卡壹張）壹支，連帶沒收之。 │
├──┼────┼────────────────────────────┤
│ 09 │詳如事實│吳重明共同販賣第一級毒品，累犯，處有期徒刑參年玖月。未扣│
│    │一(二)7.所│案之與朱錦培共同販賣毒品所得新臺幣壹仟元，與朱錦培連帶沒│
│    │示      │收之，如全部或一部不能沒收時，以其財產連帶抵償之。扣案之│
│    │        │電子磅秤貳臺、NOKIA廠牌行動電話（IMEI：000000000000000  │
│    │        │號，插用0000000000000000號SIM卡壹張）壹支，連帶沒收之。 │
├──┼────┼────────────────────────────┤
│ 10 │詳如事實│吳重明共同販賣第一級毒品，累犯，處有期徒刑參年玖月。未扣│
│    │一(二)8.所│案之與朱錦培共同販賣毒品所得新臺幣壹仟元，與朱錦培連帶沒│
│    │示      │收之，如全部或一部不能沒收時，以其財產連帶抵償之。扣案之│
│    │        │電子磅秤貳臺、NOKIA廠牌行動電話（IMEI：000000000000000  │
│    │        │號，插用0000000000000000號SIM卡壹張）壹支，連帶沒收之。 │
├──┼────┼────────────────────────────┤
│ 11 │詳如事實│吳重明共同販賣第一級毒品，累犯，處有期徒刑參年玖月。未扣│
│    │一(二)9.所│案之與朱錦培共同販賣毒品所得新臺幣壹仟元，與朱錦培連帶沒│
│    │示      │收之，如全部或一部不能沒收時，以其財產連帶抵償之。扣案之│
│    │        │電子磅秤貳臺、NOKIA廠牌行動電話（IMEI：000000000000000  │
│    │        │號，插用0000000000000000號SIM卡壹張）壹支，連帶沒收之。 │
├──┼────┼────────────────────────────┤
│ 12 │詳如事實│吳重明共同販賣第一級毒品，累犯，處有期徒刑參年玖月。未扣│
│    │一(二)10.所│案之與朱錦培共同販賣毒品所得新臺幣壹仟元，與朱錦培連帶沒│
│    │示      │收之，如全部或一部不能沒收時，以其財產連帶抵償之。扣案之│
│    │        │電子磅秤貳臺、NOKIA廠牌行動電話（IMEI：000000000000000  │
│    │        │號，插用0000000000000000號SIM卡壹張）壹支，連帶沒收之。 │
├──┼────┼────────────────────────────┤
│ 13 │詳如事實│吳重明共同販賣第一級毒品，累犯，處有期徒刑參年玖月。未扣│
│    │一(二)11.所│案之與朱錦培共同販賣毒品所得新臺幣壹仟元，與朱錦培連帶沒│
│    │示      │收之，如全部或一部不能沒收時，以其財產連帶抵償之。扣案之│
│    │        │電子磅秤貳臺、NOKIA廠牌行動電話（IMEI：000000000000000  │
│    │        │號，插用0000000000000000號SIM卡壹張）壹支，連帶沒收之。 │
├──┼────┼────────────────────────────┤
│ 14 │詳如事實│吳重明共同販賣第一級毒品，累犯，處有期徒刑參年玖月。未扣│
│    │一(二)12.所│案之與朱錦培共同販賣毒品所得新臺幣壹仟元，與朱錦培連帶沒│
│    │示      │收之，如全部或一部不能沒收時，以其財產連帶抵償之。扣案之│
│    │        │電子磅秤貳臺、NOKIA廠牌行動電話（IMEI：000000000000000  │
│    │        │號，插用0000000000000000號SIM卡壹張）壹支，連帶沒收之。 │
├──┼────┼────────────────────────────┤
│ 15 │詳如事實│吳重明共同販賣第一級毒品，累犯，處有期徒刑參年玖月。未扣│
│    │一(二)13.所│案之與朱錦培共同販賣毒品所得新臺幣壹仟元，與朱錦培連帶沒│
│    │示      │收之，如全部或一部不能沒收時，以其財產連帶抵償之。扣案之│
│    │        │電子磅秤貳臺、NOKIA廠牌行動電話（IMEI：000000000000000  │
│    │        │號，插用0000000000000000號SIM卡壹張）壹支，連帶沒收之。 │
├──┼────┼────────────────────────────┤
│ 16 │詳如事實│吳重明共同販賣第一級毒品，累犯，處有期徒刑參年玖月。未扣│
│    │一(二)14.所│案之與朱錦培共同販賣毒品所得新臺幣壹仟元，與朱錦培連帶沒│
│    │示      │收之，如全部或一部不能沒收時，以其財產連帶抵償之。扣案之│
│    │        │電子磅秤貳臺、NOKIA廠牌行動電話（IMEI：000000000000000  │
│    │        │號，插用0000000000000000號SIM卡壹張）壹支，連帶沒收之。 │
├──┼────┼────────────────────────────┤
│ 17 │詳如事實│吳重明共同販賣第一級毒品，累犯，處有期徒刑參年玖月。未扣│
│    │一(二)15.所│案之與朱錦培共同販賣毒品所得新臺幣壹仟元，與朱錦培連帶沒│
│    │示      │收之，如全部或一部不能沒收時，以其財產連帶抵償之。扣案之│
│    │        │電子磅秤貳臺、NOKIA廠牌行動電話（IMEI：000000000000000  │
│    │        │號，插用0000000000000000號SIM卡壹張）壹支，連帶沒收之。 │
├──┼────┼────────────────────────────┤
│ 18 │詳如事實│吳重明共同販賣第一級毒品，累犯，處有期徒刑參年玖月。未扣│
│    │一(三)1.所│案之與朱錦培共同販賣毒品所得新臺幣壹仟元，與朱錦培連帶沒│
│    │示      │收之，如全部或一部不能沒收時，以其財產連帶抵償之。扣案之│
│    │        │電子磅秤貳臺、NOKIA廠牌行動電話（IMEI：000000000000000  │
│    │        │號，插用0000000000000000號SIM卡壹張）壹支，連帶沒收之。 │
├──┼────┼────────────────────────────┤
│ 19 │詳如事實│吳重明共同販賣第一級毒品，累犯，處有期徒刑參年捌月。未扣│
│    │一(三)2.所│案之與朱錦培共同販賣毒品所得新臺幣伍佰元，與朱錦培連帶沒│
│    │示      │收之，如全部或一部不能沒收時，以其財產連帶抵償之。扣案之│
│    │        │電子磅秤貳臺、NOKIA廠牌行動電話（IMEI：000000000000000  │
│    │        │號，插用0000000000000000號SIM卡壹張）壹支，連帶沒收之。 │
├──┼────┼────────────────────────────┤
│ 20 │詳如事實│吳重明共同販賣第一級毒品，累犯，處有期徒刑參年玖月。未扣│
│    │一(四)1.所│案之與朱錦培共同販賣毒品所得新臺幣壹仟元，與朱錦培連帶沒│
│    │示      │收之，如全部或一部不能沒收時，以其財產連帶抵償之。扣案之│
│    │        │電子磅秤貳臺、NOKIA廠牌行動電話（IMEI：000000000000000  │
│    │        │號，插用0000000000000000號SIM卡壹張）壹支，連帶沒收之。 │
├──┼────┼────────────────────────────┤
│ 21 │詳如事實│吳重明共同販賣第一級毒品，累犯，處有期徒刑參年玖月。未扣│
│    │一(四)2.所│案之與朱錦培共同販賣毒品所得新臺幣壹仟元，與朱錦培連帶沒│
│    │示      │收之，如全部或一部不能沒收時，以其財產連帶抵償之。扣案之│
│    │        │電子磅秤貳臺、NOKIA廠牌行動電話（IMEI：000000000000000  │
│    │        │號，插用0000000000000000號SIM卡壹張）壹支，連帶沒收之。 │
├──┼────┼────────────────────────────┤
│ 22 │詳如事實│吳重明共同販賣第一級毒品，累犯，處有期徒刑參年捌月。未扣│
│    │一(五)1.所│案之與朱錦培共同販賣毒品所得新臺幣伍佰元，與朱錦培連帶沒│
│    │示      │收之，如全部或一部不能沒收時，以其財產連帶抵償之。扣案之│
│    │        │電子磅秤貳臺、NOKIA廠牌行動電話（IMEI：000000000000000  │
│    │        │號，插用0000000000000000號SIM卡壹張）壹支，連帶沒收之。 │
├──┼────┼────────────────────────────┤
│ 23 │詳如事實│吳重明共同販賣第一級毒品，累犯，處有期徒刑參年捌月。未扣│
│    │一(五)2.所│案之與朱錦培共同販賣毒品所得新臺幣伍佰元，與朱錦培連帶沒│
│    │示      │收之，如全部或一部不能沒收時，以其財產連帶抵償之。扣案之│
│    │        │電子磅秤貳臺、NOKIA廠牌行動電話（IMEI：000000000000000  │
│    │        │號，插用0000000000000000號SIM卡壹張）壹支，連帶沒收之。 │
├──┼────┼────────────────────────────┤
│ 24 │詳如事實│吳重明共同販賣第一級毒品，累犯，處有期徒刑參年玖月。未扣│
│    │一(六)1.所│案之與朱錦培共同販賣毒品所得新臺幣壹仟元，與朱錦培連帶沒│
│    │示      │收之，如全部或一部不能沒收時，以其財產連帶抵償之。扣案之│
│    │        │電子磅秤貳臺、NOKIA廠牌行動電話（IMEI：000000000000000  │
│    │        │號，插用0000000000000000號SIM卡壹張）壹支，連帶沒收之。 │
├──┼────┼────────────────────────────┤
│ 25 │詳如事實│吳重明共同販賣第一級毒品，累犯，處有期徒刑參年玖月。未扣│
│    │一(六)2.所│案之與朱錦培共同販賣毒品所得新臺幣壹仟元，與朱錦培連帶沒│
│    │示      │收之，如全部或一部不能沒收時，以其財產連帶抵償之。扣案之│
│    │        │電子磅秤貳臺、NOKIA廠牌行動電話（IMEI：000000000000000  │
│    │        │號，插用0000000000000000號SIM卡壹張）壹支，連帶沒收之。 │
├──┼────┼────────────────────────────┤
│ 26 │詳如事實│吳重明共同販賣第一級毒品，累犯，處有期徒刑參年玖月。未扣│
│    │一(六)3.所│案之與朱錦培共同販賣毒品所得新臺幣壹仟元，與朱錦培連帶沒│
│    │示      │收之，如全部或一部不能沒收時，以其財產連帶抵償之。扣案之│
│    │        │電子磅秤貳臺、NOKIA廠牌行動電話（IMEI：000000000000000  │
│    │        │號，插用0000000000000000號SIM卡壹張）壹支，連帶沒收之。 │
├──┼────┼────────────────────────────┤
│ 27 │詳如事實│吳重明共同販賣第一級毒品，累犯，處有期徒刑參年玖月。未扣│
│    │一(六)4.所│案之與朱錦培共同販賣毒品所得新臺幣壹仟元，與朱錦培連帶沒│
│    │示      │收之，如全部或一部不能沒收時，以其財產連帶抵償之。扣案之│
│    │        │電子磅秤貳臺、NOKIA廠牌行動電話（IMEI：000000000000000  │
│    │        │號，插用0000000000000000號SIM卡壹張）壹支，連帶沒收之。 │
├──┼────┼────────────────────────────┤
│ 28 │詳如事實│吳重明共同販賣第一級毒品，累犯，處有期徒刑參年玖月。未扣│
│    │一(六)5.所│案之與朱錦培共同販賣毒品所得新臺幣壹仟元，與朱錦培連帶沒│
│    │示      │收之，如全部或一部不能沒收時，以其財產連帶抵償之。扣案之│
│    │        │電子磅秤貳臺、NOKIA廠牌行動電話（IMEI：                 │
│    │        │000000000000000 號，插用0000000000000000號SIM卡壹張）壹 │
│    │        │支，連帶沒收之。                                        │
├──┼────┼────────────────────────────┤
│ 29 │詳如事實│吳重明共同販賣第一級毒品，累犯，處有期徒刑參年玖月。未扣│
│    │一(六)6.所│案之與朱錦培共同販賣毒品所得新臺幣壹仟元，與朱錦培連帶沒│
│    │示      │收之，如全部或一部不能沒收時，以其財產連帶抵償之。扣案之│
│    │        │電子磅秤貳臺、NOKIA廠牌行動電話（IMEI：000000000000000  │
│    │        │號，插用0000000000000000號SIM卡壹張）壹支，連帶沒收之。 │
├──┼────┼────────────────────────────┤
│ 30 │詳如事實│吳重明共同販賣第一級毒品，累犯，處有期徒刑參年捌月。未扣│
│    │一(七)所示│案之與朱錦培共同販賣毒品所得新臺幣伍佰元，與朱錦培連帶沒│
│    │        │收之，如全部或一部不能沒收時，以其財產連帶抵償之。扣案之│
│    │        │電子磅秤貳臺、NOKIA廠牌行動電話（IMEI：000000000000000  │
│    │        │號，插用0000000000000000號SIM卡壹張）壹支，連帶沒收之。 │
├──┼────┼────────────────────────────┤
│ 31 │詳如事實│吳重明轉讓第一級毒品，累犯，處有期徒刑捌月。            │
│    │三(一)所示│                                                        │
├──┼────┼────────────────────────────┤
│ 32 │詳如事實│吳重明轉讓第一級毒品，累犯，處有期徒刑捌月。            │
│    │三(二)所示│                                                        │
├──┼────┼────────────────────────────┤
│ 33 │詳如事實│吳重明轉讓第一級毒品，累犯，處有期徒刑捌月。            │
│    │三(三)所示│                                                        │
├──┼────┼────────────────────────────┤
│ 34 │詳如事實│吳重明轉讓第一級毒品，累犯，處有期徒刑捌月。            │
│    │三(四)所示│                                                        │
├──┼────┼────────────────────────────┤
│ 35 │詳如事實│吳重明轉讓第一級毒品，累犯，處有期徒刑捌月。            │
│    │三(五)所示│                                                        │
├──┼────┼────────────────────────────┤
│ 36 │詳如事實│吳重明轉讓第一級毒品，累犯，處有期徒刑捌月。            │
│    │三(六)所示│                                                        │
├──┼────┼────────────────────────────┤
│ 37 │詳如事實│吳重明轉讓第一級毒品，累犯，處有期徒刑捌月。            │
│    │三(七)所示│                                                        │
├──┼────┼────────────────────────────┤
│ 38 │詳如事實│吳重明轉讓第一級毒品，累犯，處有期徒刑捌月。            │
│    │三(八)所示│                                                        │
├──┼────┼────────────────────────────┤
│ 39 │詳如事實│吳重明轉讓第一級毒品，累犯，處有期徒刑捌月。            │
│    │三(九)所示│                                                        │
└──┴────┴────────────────────────────┘
附表三：臺中縣警局刑事警察大隊於98年8 月26日在被告吳重明
        身上扣得之物品（警卷第16頁）
┌──┬────────┬────────────────────────┐
│編號│    物品名稱    │              備            註                  │
├──┼────────┼────────────────────────┤
│ 01 │NOKIA 廠牌行動電│被告吳重明先於警詢供稱：手機是我所有，是我與朋友│
│    │話（IMEI：354848│聯絡之用等語（警卷第5頁）：復於原審審理供稱：   │
│    │000000000號，插 │左揭物品是朱錦培提供給我使用的，沒有用以販賣毒品│
│    │有門號0000000000│海洛因之用等語甚詳（原審卷(二)第122頁）。又依現存 │
│    │號SIM 卡1 張）1 │證據，尚無法證明被告朱錦培與吳重明使用左揭行動電│
│    │支              │話用以犯本案販賣或轉讓第一級毒品海洛因犯行，自不│
│    │                │得宣告沒收。                                    │
├──┼────────┼────────────────────────┤
│ 02 │現金7,500 元（千│被告吳重明先於警詢供稱：是我所有，是賣毒品給黃清│
│    │元7 張，五百元1 │國所得等語（警卷第5頁）；復於原審審理供稱：在我 │
│    │張）            │身上查獲的7,500元，是我與黃清國交易毒品所得等語 │
│    │                │甚詳（見原審卷(二)第122頁）。是左揭現金7,500 元， │
│    │                │係被告朱錦培與吳重明犯事實一(一)2.所載販賣第一級毒│
│    │                │品海洛因所得，應於附表一編號02號及附表二編號02號│
│    │                │主文項下，各依毒品危害防制條例第19條第1項規定， │
│    │                │宣告連帶沒收。                                  │
├──┼────────┼────────────────────────┤
│ 03 │針筒1支         │被告吳重明於警詢供稱：針筒是我所有，準備注射海洛│
│    │                │因之用等語（警卷第5頁）。是扣案之針筒1支，應係被│
│    │                │告吳重明自行施用第一級毒品海洛因之器具，與本案被│
│    │                │告吳重明所涉犯之事實一、三所載犯行無關，自不得宣│
│    │                │告沒收。                                        │
└──┴────────┴────────────────────────┘
附表四：臺中縣警察局刑警大隊在被告朱錦培位於臺中縣神岡鄉
        圳堵村福成路69號住處內扣得被告朱錦培所有之物品
┌──┬────────┬────────────────────────┐
│編號│    物品名稱    │              備            註                  │
├──┼────────┼────────────────────────┤
│ 01 │現金60,000元（千│被告朱錦培於原審審理供稱：現金60,000元是我的，是│
│    │元60張）        │家裡的兄弟姊妹給我的生活費等語（原審卷(二)第121 頁│
│    │                │）。又依現存證據，尚無法證明左揭款項為被告朱錦培│
│    │                │及吳重明販賣第一級毒品海洛因所得，自不得宣告沒收│
│    │                │。                                              │
├──┼────────┼────────────────────────┤
│ 02 │NOKIA 廠牌行動電│被告吳重明於警詢供稱：左揭行動電話是我販賣毒品讓│
│    │話（IMEI：351930│買毒品的人撥打進來聯絡之用等語甚詳（警卷第5頁） │
│    │000000000號，插 │。是前揭扣案物品為被告朱錦培所有，且供其與被告吳│
│    │有門號0000000000│重明販賣第一級毒品海洛因所使用，爰依毒品危害防制│
│    │974284號SIM 卡1 │條例第19條第1項規定，宣告沒收。                 │
│    │張）1 支        │                                                │
├──┼────────┼────────────────────────┤
│ 03 │NOKIA 廠牌行動電│被告吳重明於警詢供稱：左揭行動電話是朱錦培所有，│
│    │話（IMEI：351930│是我販賣毒品讓買毒品的人撥打進來聯絡之用。是我跟│
│    │000000000 號，插│朱錦培販賣毒品在用的手機等語（警卷第5頁）。是前 │
│    │有門號0000000000│揭扣案物品為被告朱錦培所有，且供其與被告吳重明販│
│    │180967號SIM 卡1 │賣第一級毒品海洛因所使用，爰依毒品危害防制條例第│
│    │張）1支         │19條第1項規定，宣告沒收。                       │
├──┼────────┼────────────────────────┤
│ 04 │MOTOROLLA 廠牌行│被告朱錦培於原審審理供稱：左揭物品是我的，沒有用│
│    │動電話（插有門號│以販賣毒品海洛因之用等語甚詳（原審卷(二)第122頁） │
│    │0000000000號SIM │。又依現存證據，尚無法證明被告朱錦培與吳重明使用│
│    │卡1 張，IMEI號碼│左揭行動電話用以犯本案販賣或轉讓第一級毒品海洛因│
│    │因螢幕受損無法辨│犯行，自不得宣告沒收。                          │
│    │識）1 支        │                                                │
├──┼────────┼────────────────────────┤
│ 05 │Utec廠牌行動電話│被告朱錦培於原審審理供稱：左揭物品是我的，沒有用│
│    │（IMEI：00000000│以販賣毒品海洛因之用等語甚詳（原審卷(二)第122頁） │
│    │0000000號，插有 │。又依現存證據，尚無法證明被告朱錦培與吳重明使用│
│    │門號0000000000號│左揭行動電話用以犯本案販賣或轉讓第一級毒品海洛因│
│    │SIM 卡1張）1 支 │犯行，自不得宣告沒收。                          │
├──┼────────┼────────────────────────┤
│ 06 │第一級毒品海洛因│被告朱錦培於原審審理時供稱：左揭物品是我的，用來│
│    │10小包（合計驗餘│吸食之用等語（原審卷(二)第122頁）。又扣案之第一級 │
│    │淨重7.36公克）  │毒品海洛因10包，經送法務部調查局濫用藥物實驗室鑑│
│    │                │定，結果為：「一送驗粉塊狀檢品9包（本局編號1至9 │
│    │                │）均含第一級第6項毒品海洛因成分，合計淨重6.45公 │
│    │                │克（空包裝總重2.25公克），純度64.77%，純質淨重4.│
│    │                │18公克。二送驗粉末檢品1包（本局編號10）含第一級 │
│    │                │第6項毒品海洛因成分，淨重0.91公克（空包裝重0.22 │
│    │                │公克）」等語，有該局98年9月28日調科壹字第0982302│
│    │                │6320號鑑定書在卷（見偵卷第69頁）。              │
│    │                │                                                │
├──┼────────┼────────────────────────┤
│ 07 │行動電話SIM 卡2 │被告朱錦培於原審審理供稱：左揭物品是我的，沒有用│
│    │張（門號各為0973│以販賣毒品海洛因之用等語甚詳（原審卷(二)第122頁） │
│    │278078號、091632│。又依現存證據，尚無法證明被告朱錦培與吳重明使用│
│    │4562號 ）       │左揭行動電話用以犯本案販賣或轉讓第一級毒品海洛因│
│    │                │犯行，自不得宣告沒收。                          │
├──┼────────┼────────────────────────┤
│ 08 │已使用過之海洛因│被告朱錦培於原審審理供稱：左揭物品是我的，是我用│
│    │注射針筒1支     │以施打海洛因之用等語（原審卷(二)第122頁）。是扣案 │
│    │                │之針筒1支，應為被告朱錦培自行施用第一級毒品海洛 │
│    │                │因之器具，與本案被告朱錦培所涉犯之事實一、二所載│
│    │                │犯行無關，自不宣告沒收。                        │
└──┴────────┴────────────────────────┘
附表五：臺中縣警察局刑警大隊在被告朱錦培位於臺中縣神岡鄉
        圳堵村福成路69號住處內扣得被告吳重明所有之物品
┌──┬────────┬────────────────────────┐
│編號│    物品名稱    │              備            註                  │
├──┼────────┼────────────────────────┤
│ 01 │現金3,300 元（千│被告吳重明於警詢供稱：是我所有，是我放在房間書桌│                           │
│    │元1 張，五百3 張│上準備生活所需之用等語（警卷第5頁）。又依現存證 │
│    │，百元8 張）    │據，尚無法證明左揭款項為被告朱錦培及吳重明販賣第│
│    │                │一級毒品海洛因所得，自不得宣告沒收。            │
├──┼────────┼────────────────────────┤
│ 02 │記事本3本       │被告朱錦培於原審審理供稱：左揭物品是吳重明的，記│
│    │                │事本內沒有記載本件販賣毒品海洛因的事情等語（原審│
│    │                │卷(二)第122頁）。又依記事本所記載內容，亦無法證明 │
│    │                │被告朱錦培與吳重明將販賣或轉讓第一級毒品海洛因之│
│    │                │內容紀錄在左揭記事本，自不得宣告沒收。          │
└──┴────────┴────────────────────────┘
附表六：臺中縣警察局刑警大隊在被告朱錦培位於臺中縣神岡鄉
        圳堵村福成路69號住處內扣得被告朱錦培及吳重明所共
        有之物品
┌──┬────────┬────────────────────────┐
│編號│    物品名稱    │              備            註                  │
├──┼────────┼────────────────────────┤
│ 01 │電子磅秤2台     │被告朱錦培於原審審理供稱：左揭物品是我的，是我用│                           │
│    │                │以分裝販賣海洛因之用，起訴的販賣案件都有用到這2 │
│    │                │台電子磅秤，因為我要確定分裝的數量，所以我每次販│
│    │                │賣分裝毒品海洛因時，都會重複使用這2台電子磅秤等 │
│    │                │語甚詳（原審卷(二)第121、122頁），經核與被告吳重明│
│    │                │於警詢供稱：是我與朱錦培所有，是我們用來販賣毒品│
│    │                │秤重分裝之用等語相符（警卷第5頁）。是左揭扣案物 │
│    │                │品為被告朱錦培所有，且供其與被告吳重明販賣第一級│
│    │                │毒品海洛因所使用，應分別依毒品危害防制條例第19  │
│    │                │條第1項規定，就事實一方面宣告連帶沒收，及就事實 │
│    │                │二犯行方面宣告沒收。至於被告吳重明所犯如事實三所│
│    │                │載轉讓第一級毒品海洛因犯行，僅係提供足供施用1次 │
│    │                │之微量毒品海洛因予證人白斯閔施用，應未使用電子磅│
│    │                │秤，自不在被告吳重明所犯如事實三所載轉讓第一級毒│
│    │                │品海洛因之主文項下宣告沒收，併此說明。          │
├──┼────────┼────────────────────────┤
│ 02 │杓子3支         │被告朱錦培於原審審理供稱：左揭物品是我的，是用以│
│    │                │施用海洛因之用等語甚詳（原審卷(二)第122頁），經核 │
│    │                │與被告吳重明於警詢供稱：是我跟朱錦培所有，是用來│
│    │                │盛毒品裝入注射針筒之用等語相符（警卷第5頁）。   │
│    │                │是扣案之杓子3支，應為被告朱錦培、吳重明施用第一 │
│    │                │級毒品海洛因之器具，與本案被告朱錦培、吳重明所涉│
│    │                │犯之事實一至三所載犯行無關，自不宣告沒收。      │
├──┼────────┼────────────────────────┤
│ 03 │甲基安非他命吸食│被告朱錦培於原審審理供稱：左揭物品都是我用以吸食│
│    │器1組、玻璃球2個│甲基安非他命之用等語甚詳（原審卷(二)第121頁），經 │
│    │                │核與被告吳重明於警詢供稱：是我跟朱錦培所有，是我│                           │
│    │                │們用來吸食甲基安非他命之用等語相符（警卷第5頁） │
│    │                │。是扣案之甲基安非他命吸食器1組及玻璃球2個，應為│
│    │                │被告朱錦培、吳重明施用第二級毒品甲基安非他命之器│
│    │                │具，與本案被告朱錦培、吳重明所涉犯之事實一至三所│
│    │                │載犯行無關，自不宣告沒收。                      │
├──┼────────┼────────────────────────┤
│ 04 │分裝袋10包      │被告朱錦培於原審審理供稱：左揭物品是我自己要施用│
│    │                │時，控制海洛因數量分裝之用，與販賣毒品沒有關係等│
│    │                │語（原審卷(二)第122頁）。是扣案之分裝袋10包，應為 │
│    │                │被告朱錦培施用第一級毒品海洛因之器具，與本案被告│
│    │                │朱錦培所涉犯之事實一至三所載犯行無關，自不宣告沒│
│    │                │收。                                            │
├──┼────────┼────────────────────────┤
│ 05 │已使用過之注射針│被告朱錦培於原審審理供稱：左揭物品是我用以施打海│
│    │筒44支          │洛因之用等語甚詳（原審卷(二)第121頁），經核與被告 │
│    │                │吳重明於警詢供稱：是我跟朱錦培所有，是我們注射過│
│    │                │海洛因後留下來準備要拿去換新的針筒，所以才會留下│
│    │                │來等語相符（警卷第5頁）。是扣案已使用過之注射針 │
│    │                │筒44支，應為被告朱錦培施用第一級毒品海洛因之器具│
│    │                │，與本案被告朱錦培所涉犯之事實一、二所載犯行無關│
│    │                │，自不宣告沒收。                                │
└──┴────────┴────────────────────────┘
附錄本案論罪科刑法條全文：
毒品危害防制條例第4條第1項
製造、運輸、販賣第一級毒品者，處死刑或無期徒刑；處無期徒
刑者，得併科新臺幣二千萬元以下罰金。
毒品危害防制條例第8條第1項
轉讓第一級毒品者，處一年以上七年以下有期徒刑，得併科新臺
幣一百萬元以下罰金。

司法院資訊處製作；財團法人民間司法改革基金會備份。
